臺灣臺北地方法院刑事判決　　　　　　　99年度易字第2109號
公　訴　人　臺灣臺北地方法院檢察署檢察官
被　　　告　蔡榮華
選任辯護人　郭緯中律師
　　　　　　古健琳律師
被　　　告　涂為年
　　　　　　林千懿
　　　　　　黃俊傑
　　　　　　李仁傑
　　　　　　郭林瓛
　　　　　　張庭維
　　　　　　廖文卿
上列被告因重利等案件，經檢察官提起公訴（98年度偵字第2725
8號、98年度偵字第28145號、99年度偵字第457號），被告於本
院準備程序進行中，均就被訴事實為有罪之陳述，經本院告知簡
式審判程序意旨，並聽取公訴人、辯護人及被告之意見後，裁定
改依簡式審判程序審理，並判決如下：
    主  文
蔡榮華犯如附表一、附表二編號一至編號七「所處罪刑」欄所示
之罪，各處如附表一、附表二編號一至編號七「所處罪刑」欄所
示之主刑及從刑。應執行有期徒刑壹年，如易科罰金，以新臺幣
壹仟元折算壹日，扣案如附表七、八、九所示之物均沒收。
涂為年犯如附表一、附表二編號一至編號六、編號八「所處罪刑
」欄所示之罪，各處如附表一、附表二編號一至編號六、編號八
「所處罪刑」欄所示之主刑及從刑。應執行有期徒刑拾月，如易
科罰金，以新臺幣壹仟元折算壹日，扣案如附表七、八、九所示
之物均沒收。
林千懿犯如附表一「所處罪刑」欄所示之罪，各處如附表一「所
處罪刑」欄所示之主刑及從刑。應執行拘役壹佰壹拾日，如易科
罰金，以新臺幣壹仟元折算壹日，扣案如附表七、八、九所示之
物均沒收。
黃俊傑犯如附表三、附表四、附表五「所處罪刑」欄所示之罪，
各處如附表三、附表四、附表五「所處罪刑」欄所示之主刑及從
刑。應執行有期徒刑拾壹月，如易科罰金，以新臺幣壹仟元折算
壹日，扣案如附表十至附表十三所示之物均沒收。
李仁傑犯如附表三、附表六「所處罪刑」欄所示之罪，各處如附
表三、附表六「所處罪刑」欄所示之主刑及從刑。應執行有期徒
刑陸月，如易科罰金，以新臺幣壹仟元折算壹日，扣案如附表十
至附表十二所示之物均沒收。
郭林瓛犯如附表三「所處罪刑」欄所示之罪，均累犯，各處如附
表三「所處罪刑」欄所示之主刑及從刑。應執行拘役壹佰壹拾捌
日，如易科罰金，以新臺幣壹仟元折算壹日，扣案如附表十至附
表十二所示之物均沒收。
廖文卿犯如附表四「所處罪刑」欄所示之罪，各處如附表四「所
處罪刑」欄所示之主刑及從刑。應執行拘役伍拾日，如易科罰金
，以新臺幣壹仟元折算壹日，扣案如附表十編號一、二、附表十
三所示之物均沒收。
張庭維犯如附表四「所處罪刑」欄所示之罪，各處如附表四「所
處罪刑」欄所示之主刑及從刑。應執行拘役肆拾日，如易科罰金
，以新臺幣壹仟元折算壹日，扣案如附表十編號一、二、附表十
三所示之物均沒收。
    事  實
一、郭林瓛於民國95年間因賭博案件，經臺灣板橋地方法院以95
    年度易字第824號判決判處有期徒刑3月確定，於同年10月5
    日易科罰金執行完畢。
二、蔡榮華（代號「黑仔」）自96年間某日起，與涂為年（代號
    「藍仔」）共同基於收取與原本顯不相當重利之犯意聯絡，
    以新北市○○區○○路5段317巷3弄1號為據點，對外以「郭
    媽媽」為名，在報紙上刊登借款廣告，並提供行動電話門號
    0000000000、0000000000號供有意借款者聯繫。復以每月新
    臺幣（下同）25,000元之代價，僱用與其等具有犯意聯絡之
    林千懿（代號「紅仔」），由蔡榮華負責接聽借款人電話，
    抄寫借款人資料，指揮或陪同涂為年、林千懿出面對外放款
    及收取利息，與查核借款人還款情形；涂為年、林千懿則均
    負責處理外務，依蔡榮華之指示前往瞭解借款者狀況，交付
    貸款與借款人，與向借款人收取利息、擔保品、車馬費。其
    等為躲避查緝，並約定彼此在電話中均以前揭顏色代號相稱
    ，同時以借款人姓名之首尾二字作為借款人之代稱。嗣其3
    人即乘如附表一所示借款人急迫而急需金錢之際，以借款每
    萬元，7日或10日為一期，每期利息1,000元至上萬元不等，
    貸款時至少需預扣首期利息，兼或收取車馬費、手續費，並
    要求借款人提供身分證件及簽發本票（面額通常為借款金額
    之2倍）作為擔保之條件，於如附表一所示之時、地，分別
    貸以如附表一「借款金額」欄所示之現金與各該編號之借款
    人，而共同取得如附表一「計息方式」欄所示（相當於年利
    率365％至1024％）之與原本顯不相當之重利（借款人、貸
    款時地、貸款金額、收取利息方式、擔保品均詳如附表一所
    載）。
三、蔡榮華、涂為年於借款人李伯傑、謝宗恩、吳淑華、華美娟
    因不堪重利負荷而無力繳付利息償還貸款之際，為圖順利催
    討債務，竟共同基於恐嚇危害安全之犯意聯絡，推由涂為年
    出面，分別於如附表二編號1至編號6所示之時、地，以如附
    表二編號1至編號6所示之方式，恐嚇如附表二編號1至編號6
    所示之被害人，致如附表二編號1至編號6所示之被害人均心
    生畏懼，而均致生危害於安全。蔡榮華另基於恐嚇危害安全
    之犯意，於如附表二編號7所示之時、地，以如附表二編號7
    所示之方式，恐嚇如附表二編號7所示之被害人，致如附表
    二編號7所示之被害人心生畏懼，而致生危害於安全。涂為
    年亦另基於恐嚇危害安全之犯意，於如附表二編號8所示之
    時、地，以如附表二編號8所示之方式，恐嚇如附表二編號8
    所示之被害人，致如附表二編號8所示之被害人均心生畏懼
    ，而均致生危害於安全。
四、黃俊傑（代號「王仔」）與李仁傑（代號「龜仔」）、郭林
    瓛（代號「象仔」）共同基於收取與原本顯不相當重利之犯
    意聯絡，自97（起訴書誤載為98）年間起，承租新竹縣竹北
    市○○路277巷17號7樓作為據點，從事民間高利貸放款，對
    外以「劉媽媽」為名，在報紙上刊登借款廣告，並提供行動
    電話門號0000000000號供有意借款者聯繫。由李仁傑負責接
    聽借款人電話，抄寫借款人資料，黃俊傑則指揮或陪同李仁
    傑、郭林瓛出面對外放款及收取利息，與查核借款人還款情
    形；李仁傑、郭林瓛另均負責處理外務，依黃俊傑之指示前
    往瞭解借款者狀況，交付貸款與借款人，與向借款人收取利
    息、擔保品、車馬費。其等為躲避查緝，並約定彼此在電話
    中均以前揭代號相稱，同時以借款人姓名之首尾二字作為借
    款人之代稱。嗣其3人即乘如附表三所示借款人急迫而急需
    金錢之際，以借款每萬元，7日或10日為一期，每期利息1,0
    00元至上萬元不等，貸款時至少預扣首期利息，並要求借款
    人提出身分證件及簽發本票作為擔保之條件，於如附表三所
    示之時、地，分別貸以如附表三「借款金額」欄所示之現金
    與各該編號之借款人，而共同取得如附表三「計息方式」欄
    所示（相當於年利率365％至1024％）之與原本顯不相當之
    重利（借款人、貸款時地、貸款金額、收取利息方式、擔保
    品均詳如附表三所載）。
五、黃俊傑為擴展借款客源，另與其配偶廖文卿（代號「會計」
    ）共同基於收取與原本顯不相當重利之犯意聯絡，以新北市
    新莊區○○○路62巷16號4樓為據點，在大臺北地區從事放
    款，並僱用與其等具有犯意聯絡之張庭維（代號「狗」）。
    由廖文卿負責在上開據點內接聽借款人電話，抄寫借款人資
    料，查核借款人還款情形，與點收張廷維自借款人處所收取
    之利息，並每次給與張庭維數百元不等之報酬；由黃俊傑指
    揮張庭維出面對外放款及收取利息；張庭維則依黃俊傑指示
    前往瞭解借款者狀況，交付貸款與借款人，與向借款人收取
    利息、擔保品、車馬費，再將所收取之物品依黃俊傑指示交
    付與廖文卿。嗣其3人即乘如附表四所示借款人急迫而急需
    金錢之際，以借款每萬元，7日或10日為一期，每期利息1,0
    00元至上萬元不等，貸款時至少預扣首期利息，並要求借款
    人提出身分證件及簽發本票作為擔保之條件，於如附表四所
    示之時、地，分別貸以如附表四「借款金額」欄所示之現金
    與各該編號之借款人，而共同取得如附表四「計息方式」欄
    所示（相當於年利率511％至730％）之與原本顯不相當之重
    利（借款人、貸款時地、貸款金額、收取利息方式、擔保品
    均詳如附表四所載）。
六、黃俊傑於借款人官炫延、溫錦燦、徐謝玉梅因不堪重利負荷
    而無力繳付利息償還貸款之際，為圖順利催討債務，基於恐
    嚇危害安全之犯意，分別於如附表五所示之時、地，以如附
    表五所示之方式，恐嚇如附表五所示之被害人，致如附表五
    所示之被害人均心生畏懼，而均致生危害於安全。
七、李仁傑因不滿借款人溫錦燦不僅未按時繳交利息，尚且報警
    處理，竟另行基於恐嚇危害安全之犯意，於如附表六所示之
    時、地，以如附表六所示之方式，恐嚇如附表六「被害人」
    欄所示之溫錦燦，使溫錦燦心生畏懼，致生危害於安全。
八、嗣經警依本院核發通訊監察書所載方式，監察門號00000000
    00、0000000000、0000000000、0000000000、0000000000、
    0000000000、0000000000、0000000000號等行動電話通話紀
    錄內容，而獲悉上情。復為警於如附表七至附表十三「查扣
    時間」欄所示之時間，持本院核發之搜索票，在如上開附表
    「查扣地點」欄所示之處所執行搜索，而扣得如附表七至附
    表十四各編號「扣案物品」欄所示之物品。
九、案經新北市政府警察局新店分局報請臺灣臺北地方法院檢察
    署檢察官偵查起訴。被告於本院準備程序進行中，均就被訴
    事實為有罪之陳述，經本院告知簡式審判程序意旨，並聽取
    公訴人、辯護人及被告之意見後，本院裁定依簡式審判程序
    審理。
    理  由
一、訊據被告蔡榮華、涂為年、林千懿、黃俊傑、李仁傑、郭林
    瓛、廖文卿、張庭維對上開事實均坦承不諱（見本院卷第61
    頁反面、第68頁反面、第98頁、第139頁），並有如附表一
    至附表六「證據欄」所示之證據、報紙借貸廣告2張（見搜
    索票聲請書卷第95頁至第96頁）、被告蔡榮華之臺灣臺北地
    方法院98年聲搜字1526號搜索票、搜索扣押筆錄、扣押物品
    目錄表（98偵27258卷(一)第83-88頁）；被告林千懿之臺北縣
    政府警察局新店分局搜索扣押筆錄、扣押物品目錄表、扣押
    物品收據、自願受搜索同意書（98偵27258卷(一)第107-112頁
    ）；被告涂為年之臺北縣政府警察局新店分局搜索扣押筆錄
    、扣押物品目錄表（98偵27258卷(一)第117-121頁）；被告蔡
    榮華所有門號0000000000、0000000000號之通訊監察譯文（
    搜索票聲請書第141-159、160-163頁）；被告涂為年所有門
    號0000000000號之通訊監察譯文（搜索票聲請書第165-183
    頁）、被告林千懿所有門號0000000000號之通訊監察譯文（
    搜索票聲請書第185-201頁）；被告黃俊傑之搜索扣押筆錄
    、扣押物品目錄表（98偵27258卷(一)第89-92頁）；被告郭林
    瓛之臺灣臺北地方法院98年聲搜字1526號搜索票、搜索扣押
    筆錄、扣押物品目錄表、扣押物品收據（98偵27258卷(一)第9
    9-106頁）；被告李仁傑之臺北縣政府警察局新店分局搜索
    扣押筆錄、扣押物品目錄表、扣押物品收據（98偵27258卷
    (一)第113-116頁）；被告廖文卿之臺灣臺北地方法院98年聲
    搜字1526號搜索票、搜索扣押筆錄、扣押物品目錄表、扣押
    物品收據（98偵27258卷(一)第93-98頁）；被告黃俊傑所有門
    號0000000000號之通訊監察譯文（搜索票聲請書第204-214
    頁）；被告黃俊傑所有門號0000000000號之通訊監察譯文（
    搜索票聲請書第216-217頁）；被告李仁傑所有門號0000000
    000號之通訊監察譯文（搜索票聲請書第218-222頁）；被告
    郭林瓛持用之門號0000000000號之通訊監察譯文（搜索票聲
    請書第223頁）附卷可稽，復有如附表七至附表十三所示之
    物扣案可佐。又按刑法第344條所謂之「急迫」，係指需要
    金錢或其他物品，其情形至為緊急迫切之義。（最高法院91
    年度台上字第913號、第3780號、第5775號判決意旨參照）
    即是否「急迫」係就需要金錢或其他物品之緩急等客觀情事
    為判斷，至於需要金錢或其他物品之原因或動機是否合法、
    有無法律上依據，均非所問。次按約定利率超過週年20%者
    ，付款人對於超過部分之利息，無請求權，乃民法第205條
    所規定，旨在防止重利盤剝，參以吾國目前經濟狀況、有關
    法令與金融業、一般民間利率、民法第204條、第205條之法
    定利率等情形，並比較之一般債務之利息（民間利息通常為
    月息3分，為一般有民間資金往來經驗者所熟知，此乃公眾
    週知之事實，毋庸舉證，最高法院84年度台上字第5061號判
    決意旨參照）。而被告蔡榮華、涂為年、林千懿共同向如附
    表一所示被害人牟取之利息；被告黃俊傑、李仁傑、郭林瓛
    共同向如附表三所示被害人牟取之利息；被告黃俊傑、廖文
    卿、張庭維共同向如附表四所示被害人牟取之利息，其週年
    利率均在365％以上，以現為低利率之社會經濟實情，金融
    機構除少數貸款（如信用卡、現金卡等無擔保之短期、小額
    之授信）之週年利率高於10%外（但均未逾20%），多數貸款
    年利率均在10%以下，及一般民間貸款多為3分利（即月息3%
    ）等公眾週知之金融市場動態等客觀標準，被告8人所收取
    之利息實均與原本顯不相當，已屬重利甚明，而一般人若未
    陷於急迫，孰願負擔此利息借款，足徵被告8人確有乘人急
    迫，貸以金錢而搏取重利之情灼然。綜上，堪認被告8人前
    開出於任意性之自白均與事實相符，均堪以採信。本案事證
    明確，被告8人之犯行均堪以認定，均應依法論科。
二、論罪科刑：
  (一)按刑法第344條之重利罪，其構成要件為乘他人急迫貸以金
    錢，而取得與原本顯不相當之重利，因此其行為必須同時有
    貸以金錢及取得重利等2項要件，是以倘為單一之貸款行為
    ，而其後續有多次之收取重利行為，因後續之多次收取重利
    行為，僅係屬於同一重利犯行狀態之繼續，且因只有一個貸
    以金錢之行為，故僅能論以單一之重利行為。又上開重利罪
    為結果犯及即成犯，應以第1次收取重利時為既遂。是核
    被告蔡榮華就事實欄二（即附表一）所示之行為，均係犯刑
    法第344條之乘他人急迫以貸與金錢而取得與原本顯不相當
    重利罪；就事實欄三（即附表二編號1至編號7）所示之行為
    ，均係犯刑法第305條之恐嚇危害安全罪。被告涂為年就
    事實欄二（即附表一）所示之行為，均係犯刑法第344條之
    乘他人急迫以貸與金錢而取得與原本顯不相當重利罪；就事
    實欄三（即附表二編號1至編號6、編號8）所示之行為，均
    係犯刑法第305條之恐嚇危害安全罪。被告林千懿就事實
    欄二（即附表一）所示之行為，均係犯刑法第344條之乘他
    人急迫以貸與金錢而取得與原本顯不相當重利罪。被告黃
    俊傑就事實欄四（即附表三）、事實欄五（即附表四）所示
    之行為，均係犯刑法第344條之乘他人急迫以貸與金錢而取
    得與原本顯不相當重利罪；就事實欄六（即附表五）所示之
    行為，均係犯刑法第305條之恐嚇危害安全罪。被告李仁
    傑就事實欄四（即附表三）所示之行為，均係犯刑法第344
    條之乘他人急迫以貸與金錢而取得與原本顯不相當重利罪；
    就事實欄七（即附表六）所示之行為，均係犯刑法第305條
    之恐嚇危害安全罪。被告郭林瓛就事實欄四（即附表三）
    所示之行為，均係犯刑法第344條之乘他人急迫以貸與金錢
    而取得與原本顯不相當重利罪。被告廖文卿就事實欄五（
    即附表四）所示之行為，均係犯刑法第344條之乘他人急迫
    以貸與金錢而取得與原本顯不相當重利罪。被告張庭維就
    事實欄五（即附表四）所示之行為，均係犯刑法第344條之
    乘他人急迫以貸與金錢而取得與原本顯不相當重利罪。
  (二)被告蔡榮華、涂為年、林千懿如附表一所示各編號；被告黃
    俊傑、李仁傑、郭林瓛如附表三所示各編號；被告黃俊傑、
    廖文卿、張庭維如附表四所示各編號貸款行為之後續分別多
    次收取重利之行為，各僅屬於同一重利犯行狀態之繼續，各
    僅論以一個重利罪。
  (三)被告涂為年以如附表二編號8所示之一次恐嚇行為，同時恐
    嚇被害人楊世輝、華美娟2人，係一行為觸犯2個恐嚇危害安
    全罪，為想像競合犯，依刑法第55條之規定，應從一情節較
    重之恐嚇危害安全罪處斷。
  (四)被告蔡榮華、涂為年、林千懿，就如附表一所示之各編號重
    利犯行間，均有犯意聯絡及行為分擔，均為共同正犯。被告
    蔡榮華、涂為年，就如附表二編號1至編號6所示之恐嚇犯行
    間，均有犯意聯絡及行為分擔，均為共同正犯。被告黃俊傑
    、李仁傑、郭林瓛，就如附表三所示之各編號重利犯行間，
    均有犯意聯絡及行為分擔，均為共同正犯。被告黃俊傑、廖
    文卿、張庭維，就如附表四所示之各編號重利犯行間，均有
    犯意聯絡及行為分擔，均為共同正犯。
  (五)又刑法上所謂集合犯是指立法者所制定之犯罪構成要件中，
    本就預定有數個同種類之行為將反覆實行之犯罪而言，是將
    各自實現犯罪構成要件之多數行為，解釋為集合犯，而論以
    一罪。是以對於集合犯，必須從嚴解釋，以符合立法者之意
    向。刑法第344條之重利罪，其犯罪構成要件為：「乘他人
    急迫、輕率或無經驗貸以金錢或其他物品，而取得與原本顯
    不相當之重利者……」，從上述法條文義觀之，尚難憑以認
    定立法者於制定法律時，即已預定該犯罪之本質，當然涵蓋
    多數反覆實行之引誘、容留或媒介行為在內。且94年2月2日
    修正前（95年7月1日起施行）之刑法第345條規定：「以犯
    前條之罪為常業者，處五年以下有期徒刑，得併科三千元以
    下罰金」，既然有此常業犯之規定，則同法第344條之重利
    罪，本質上即難認係學理上所稱集合犯之具有重複特質之犯
    罪，否則修正前刑法第345條常業犯之規定即無適用餘地，
    當非立法本旨。故刑法第344條之重利罪，應非集合犯之罪
    。又刑法於94年2月2日修正公布時，已刪除第56條連續犯之
    規定，並因配合此修正，同時刪除刑法第345條常業犯之規
    定，其立法目的即係將本應各自獨立評價之數罪，回歸本來
    就應賦予複數法律效果之原貌。因此，行為人在刑法修正施
    行前後均有乘他人急迫、輕率以貸與金錢而取得與原本顯不
    相當重利之多數行為，其在刑法修正前之多次犯行，應與修
    正後之規定為有利與否之比較適用後，視其是否基於概括犯
    意或常業犯意，而分別適用修正前連續犯或常業犯之規定論
    以一罪，其在刑法修正施行後之多次犯行，則應按其實際行
    為次數，一罪一罰，並與修正前之犯行，數罪併罰，合併定
    其應執行刑（最高法院98年度台上字第4200號、臺灣高等法
    院99年度上易字第2154號判決意旨參照）。查被告蔡榮華、
    涂為年、林千懿如附表一所示各編號；被告黃俊傑、李仁傑
    、郭林瓛如附表三所示各編號；被告黃俊傑、廖文卿、張庭
    維如附表四所示各編號之重利犯行，個別犯罪時間均明顯可
    分，被害人幾乎亦非相同，自客觀而言，渠等各次重利行為
    間，並不具有一定程度之時間或空間密接性，顯非基於單一
    犯意而為之接續犯或集合犯，而屬犯意個別，且行為互異，
    均應予以分論併罰。被告蔡榮華之辯護人辯稱：被告蔡榮華
    所犯如附表一所示之各次重利犯行應評價為集合犯云云，容
    有誤會，尚非可採。從而，被告蔡榮華所犯如事實欄二即
    附表一所示33次重利犯行，與如事實欄三即附表二編號1至
    編號7所示7次恐嚇犯行，犯意個別，行為互殊，應予以分論
    併罰。被告涂為年所犯如事實欄二即附表一所示33次重利
    犯行，與如事實欄三即附表二編號1至編號6、編號8所示7次
    恐嚇犯行，犯意個別，行為互殊，應予以分論併罰。被告
    林千懿所犯如事實欄二即附表一所示33次重利犯行，犯意個
    別，行為互殊，應予以分論併罰。被告黃俊傑所犯如事實
    欄四即附表三所示25次重利犯行；如事實欄五即附表四所示
    2次重利犯行；與如事實欄六即附表五所示3次恐嚇犯行，犯
    意個別，行為互殊，應予以分論併罰。被告李仁傑所犯如
    事實欄四即附表三所示25次重利犯行，與如事實欄七即附表
    六所示1次恐嚇犯行，犯意個別，行為互殊，應予以分論併
    罰。被告郭林瓛所犯如事實欄四即附表三所示25次重利犯
    行，犯意個別，行為互殊，應予以分論併罰。被告廖文卿
    所犯如事實欄五即附表四所示2次重利犯行，犯意個別，行
    為互殊，應予以分論併罰。被告張庭維所犯如事實欄五即
    附表四所示2次重利犯行，犯意個別，行為互殊，應予以分
    論併罰。
  (六)被告郭林瓛有如事實欄一所載犯罪科刑及刑之執行紀錄，有
    臺灣高等法院被告前案紀錄表1份在卷可稽，其受有期徒刑
    執行完畢後，5年以內均故意再犯如事實欄四即附表三所示
    之有期徒刑以上之罪，均為累犯，就該等部分均應依刑法第
    47條第1項前段規定加重其刑。
  (七)爰審酌被告涂為年、林千懿、廖文卿均無前科；被告蔡榮華
    、黃俊傑、李仁傑、郭林瓛、張庭維均有輕重不等前科之素
    行，有臺灣高等法院被告前案紀錄表在卷可參；被告蔡榮華
    、涂為年出資經營上開「郭媽媽」地下錢莊、被告黃俊傑出
    資經營上開「劉媽媽」地下錢莊，均乘被害人急迫需錢孔急
    之際，貸以金錢，收取之利息利率高達年利率約百分之365
    至1024不等，而取得與原本顯不相當之重利，對經濟較為弱
    勢民眾之日常生計產生一定程度之影響，被告蔡榮華、涂為
    年、黃俊傑、李仁傑並於部分被害人無力支付沉重利息之際
    ，以恐嚇等非法方法，以達其等催討債務之目的，嚴重影響
    社會秩序與治安，本應均予重懲，惟念被告8人犯後終仍能
    知所悔悟而均於本院坦承犯行，兼審酌被告蔡榮華、涂為年
    、黃俊傑分別為上開錢莊之出資人與放款人，就本案重利犯
    行，居於關鍵或重要之地位，惡性較重，被告林千懿係受僱
    於被告蔡榮華；被告李仁傑、郭林瓛、張庭維均係受僱於被
    告黃俊傑；被告廖文卿僅負責處理前揭「劉媽媽」地下錢莊
    在大臺北地區放款之記帳事務，涉案情節均較輕，暨其等個
    別所得不法利益之多寡、各次犯行被害人所受損害之程度，
    其等各自之智識程度、生活狀況等一切情狀，分別就被告蔡
    榮華所犯如附表一、附表二編號1至編號7所示之罪；被告涂
    為年所犯如附表一、附表二編號1至編號6、編號8所示之罪
    ；被告林千懿所犯如附表一所示之罪；被告黃俊傑所犯如附
    表三、附表四、附表五所示之罪；被告李仁傑所犯如附表三
    、附表六所示之罪；被告郭林瓛所犯如附表三所示之罪；被
    告廖文卿所犯如附表四所示之罪；被告張庭維所犯如附表四
    所示之罪，各量處如相對應附表「所處罪刑」欄所示之刑，
    及均諭知易科罰金之折算標準，並均定其等之應執行刑及均
    諭知易科罰金之折算標準（被告蔡榮華、涂為年、黃俊傑本
    案所定應執行之刑雖均已逾有期徒刑6月，惟「中華民國94
    年2月2日修正公布之現行刑法第41條第2項，關於數罪併罰
    ，數宣告刑均得易科罰金，而定應執行刑之刑逾6個月者，
    排除適用同條第1項得易科罰金之規定部分，與憲法第23條
    規定有違，並與本院釋字第366號解釋意旨不符，應自本解
    釋公布之日起失其效力」，業經司法院釋字第662號解釋在
    案，爰依釋字第366號、662號解釋意旨，均諭知易科罰金之
    折算標準）。
  (八)沒收：
  1.扣案如附表七編號1所示之手機1支，乃被告蔡榮華所有，
      且供犯如附表一所示各次重利犯行，及如附表二編號7所
      示恐嚇犯行所用之物；扣案如附表七編號6、7所示之現金
      ，乃被告蔡榮華所有，且係犯如附表一所示各次重利犯行
      所得之重利利息；扣案如附表七其餘編號所示之物，乃被
      告蔡榮華所有，且供犯如附表一所示各次重利犯行所用之
      物各情，業據被告蔡榮華於本院審理時供陳無訛（見本院
      卷第178頁），爰依刑法第38條第1項第2款、第3款之規定
      ，及「共犯連帶沒收」之法理，分別在被告蔡榮華所犯如
      附表一所示各次犯罪項下、如附表二編號7所示犯罪項下
      ，及與其共犯前揭各項犯罪之同案被告同一犯罪項下，均
      諭知沒收。
    扣案如附表八編號2所示之手機1支，乃被告涂為年所有，
      且供犯如附表一所示各次重利犯行，及如附表二編號1至
      編號6所示恐嚇犯行所用之物；扣案如附表八其餘編號所
      示之物，乃被告涂為年所有，且供犯如附表一所示各次重
      利犯行所用之物各情，業據被告涂為年於本院審理時供陳
      無訛（見本院卷第178頁反面），爰依刑法第38條第1項第
      2款之規定，及「共犯連帶沒收」之法理，分別在被告涂
      為年所犯如附表一所示各次犯罪項下、如附表二編號1至
      編號6所示犯罪項下，及與其共犯前揭各項犯罪之同案被
      告同一犯罪項下，均諭知沒收。
    扣案如附表九所示之手機1支，乃被告林千懿所有，且供
      犯如附表一所示各次重利犯行所用之物之情，業據被告林
      千懿於本院審理時供陳無訛（見本院卷第179頁），爰依
      刑法第38條第1項第2款之規定，及「共犯連帶沒收」之法
      理，分別在被告林千懿所犯如附表一所示各次犯罪項，及
      與其共犯前揭各項犯罪之同案被告同一犯罪項下，均諭知
      沒收。
    扣案如附表十編號1、2所示之手機2支，均乃被告黃俊傑
      所有，且供犯如附表三、四所示各次重利犯行所用之物，
      其中編號2之手機復為其單獨犯如附表五編號3所示恐嚇犯
      行所用之物；扣案如附表十編號3至編號8所示之物，亦均
      乃被告黃俊傑所有，且供犯如附表三所示各次重利犯行所
      用之物各情，業據被告黃俊傑、郭林瓛於本院審理時供陳
      無訛（見本院卷第179頁正反面），爰依刑法第38條第1項
      第2款之規定，及「共犯連帶沒收」之法理，分別在被告
      黃俊傑所犯如附表三、附表四（僅扣案附表十編號一、二
      之物）所示各次犯罪項下、如附表五編號3所示犯罪項下
      （僅扣案附表十編號2之物），及與其共犯如附表三、四
      所示各項犯罪之同案被告同一犯罪項下，均諭知沒收。
    扣案如附表十一所示之物，均乃被告李仁傑所有，且供犯
      如附表三所示各次重利犯行所用之物各情，業據被告李仁
      傑於本院審理時供陳無訛（見本院卷第179頁、第180頁）
      。又扣案如附表十一編號2所示之手機1支，被告李仁傑固
      坦承為其所有，惟矢口否認為其犯如附表三所示重利犯行
      所用之物云云，然觀之該門號之通訊監聽譯文可知，被告
      李仁傑確有利用該門號手機與共犯聯絡關於如附表三所示
      重利犯行之放款及收息事宜明確（見搜索票聲請書卷第21
      8頁至第222頁），是該支門號手機顯屬供被告李仁傑共同
      犯如附表三所示各次重利犯行所用之物，被告李仁傑前揭
      所辯，洵非可採。從而，爰依刑法第38條第1項第2款之規
      定，及「共犯連帶沒收」之法理，將扣案如附表十一所示
      物品，分別在被告李仁傑所犯如附表三所示各次犯罪項下
      ，及與其共犯如附表三所示各項犯罪之同案被告同一犯罪
      項下，均諭知沒收。
    扣案如附表十二編號14所示之現金，乃被告郭林瓛所有，
      且係犯如附表三所示各次重利犯行所得之重利利息；扣案
      如附表十二其餘編號所示之物，亦均乃被告郭林瓛所有，
      且供犯如附表三所示各次重利犯行所用之物各情，業據被
      告郭林瓛於本院審理時供陳無訛（見本院卷第179頁正反
      面），爰依刑法第38條第1項第2款、第3款之規定，及「
      共犯連帶沒收」之法理，分別在被告郭林瓛所犯如附表三
      所示各次犯罪項下，及與其共犯前揭各項犯罪之同案被告
      同一犯罪項下，均諭知沒收。
    扣案如附表十三所示之物，均乃被告廖文卿所有，且供犯
      如附表四所示各次重利犯行所用之物之情，業據被告廖文
      卿於本院審理時供陳無訛（見本院卷第180頁正反面），
      爰依刑法第38條第1項第2款之規定，及「共犯連帶沒收」
      之法理，分別在被告廖文卿所犯如附表四所示各次犯罪項
      下，及與其共犯前揭各項犯罪之同案被告同一犯罪項下，
      均諭知沒收。
  2.扣案如附表十四編號3、4、5所示之物，業據被告涂為年否
    認為其所有，復無證據證明該等物品確為被告涂為年或其共
    犯所有。扣案如附表十四編號7所示之物，業據被告郭林瓛
    否認為其所有，復無證據證明該等物品確為被告郭林瓛或其
    共犯所有。扣案如附表十四其餘編號所示之物，被告蔡榮華
    、涂為年、郭林瓛、黃俊傑、林千懿雖供稱分別為其所有，
    然均與本案各次犯行無關等語明確（見本院卷第178頁至第
    180頁），又無證據證明該等物品與本案有何關連，爰均不
    諭知沒收。此外，被告李仁傑供犯如附表六所示恐嚇犯行所
    用之如附表十編號2所示之手機1支，乃同案被告黃俊傑所有
    之情，已如前述，然同案被告黃俊傑並未與被告李仁傑共犯
    此項犯行，而該手機亦非違禁物，自無從在被告李仁傑所犯
    上開犯罪項下諭知沒收該手機。另未扣案由被告張庭維所持
    用之門號0000000000號之行動電話，雖係被告張庭維供犯如
    附表四所示重利犯行所用之物；未扣案由被告郭林瓛所持用
    之門號0000000000號之行動電話，雖係被告郭林瓛供犯如附
    表三所示重利犯行所用之物，然均尚乏證據證明該2支行動
    電話分別確屬被告張庭維、被告郭林瓛或與其共犯前揭犯罪
    者所有，亦均非違禁物，爰均不諭知沒收，均併此敘明。
據上論斷，應依刑事訴訟法第273條之1第1項、第299條第1項前
段，刑法第28條、第344條、第305條、第55條、第47條第1項、
第41條第1項前段、第8項、第51條第5款、第6款、第38條第1項
第2款、第3款，刑法施行法第1條之1第1項、第2項前段，判決如
主文。
本案經檢察官吳曉婷到庭執行職務。
中    華    民    國   100    年    9     月    23    日
                  刑事第二庭  法  官  謝昀璉
上正本證明與原本無異。
如不服本判決應於收受送達後10日內向本院提出上訴書狀，並應
敘述具體理由；其未敘述上訴理由者，應於上訴期間屆滿後20日
內向本院補提理由書（均須按他造當事人之人數附繕本）「切勿
逕送上級法院」。告訴人或被害人如對於本判決不服者，應具備
理由請求檢察官上訴，其上訴期間之計算係以檢察官收受判決正
本之日期為準。
                              書記官  鄭雅文
中    華    民    國   100    年    9     月    27    日
附錄法條：刑法第344條、第305條。
中華民國刑法第344條
（重利罪）
乘他人急迫、輕率或無經驗貸以金錢或其他物品，而取得與原本
顯不相當之重利者，處1 年以下有期徒刑、拘役或科或併科1 千
元以下罰金。
中華民國刑法第305條
（恐嚇危害安全罪）
以加害生命、身體、自由、名譽、財產之事，恐嚇他人致生危害
於安全者，處2 年以下有期徒刑、拘役或3 百元以下罰金。
附表一：（被告蔡榮華、涂為年、林千懿共同犯重利罪部分）
┌─┬───┬──┬───┬────┬──┬───┬───────────┬─────────────────┐
│編│借款人│時間│地  點│借款金額│擔保│計息方│      證  據  欄      │ 所處罪刑欄                       │
│號│      │    │      │(新臺幣)│品  │式（每│                      │                                  │
│  │      │    │      │        │    │期）  │                      │                                  │
├─┼───┼──┼───┼────┼──┼───┼───────────┼─────────────────┤
│1 │蕭陳金│98年│新北市│10,000元│本票│10日利│(1)證人蕭陳金春於警詢時│蔡榮華共同犯重利罪，處有期徒刑│
│  │春    │9月 │板橋區│        │    │息1,00│  之證述（99偵457卷(一) │  月，如易科罰金，以新臺幣壹仟元折│
│  │      │間某│德興街│        │    │0元   │  第161-163頁）       │  算壹日，扣案如附表七、八、九所示│
│  │      │日時│28巷16│        │    │（換算│(2)帳冊（保險箱內筆記本│  之物均沒收。                    │
│  │      │許  │號    │        │    │年利率│  ）第2本（99偵457卷(三)│涂為年共同犯重利罪，處有期徒刑貳│
│  │      │    │      │        │    │為365 │  第165頁、98偵27258卷│  月，如易科罰金，以新臺幣壹仟元折│
│  │      │    │      │        │    │﹪-計 │  (一)第174頁）         │  算壹日，扣案如附表七、八、九所示│
│  │      │    │      │        │    │算式：│                      │  之物均沒收。                    │
│  │      │    │      │        │    │每期利│                      │林千懿共同犯重利罪，處拘役拾日│
│  │      │    │      │        │    │息÷借│                      │  ，如易科罰金，以新臺幣壹仟元折算│
│  │      │    │      │        │    │貸金額│                      │  壹日，扣案如附表七、八、九所示之│
│  │      │    │      │        │    │÷每期│                      │  物均沒收。                      │
│  │      │    │      │        │    │天數×│                      │                                  │
│  │      │    │      │        │    │365） │                      │                                  │
│  │      │    │      │        │    │      │                      │                                  │
├─┼───┼──┼───┼────┼──┼───┼───────────┼─────────────────┤
│2 │吳淑華│98年│臺北市│80,000元│本票│10日  │(1)證人吳淑華於警詢、偵│蔡榮華共同犯重利罪，處有期徒刑肆│
│  │      │9月 │大安區│（預扣首│、身│（起訴│  查時之證述（99偵457 │  月，如易科罰金，以新臺幣壹仟元折│
│  │      │14日│羅斯福│期利息16│分證│書附表│  卷(一)第165-167頁、98 │  算壹日，扣案如附表七、八、九所示│
│  │      │某時│路3段 │,000元，│影本│一誤載│  偵27258卷(二)第113-114│  之物均沒收。                    │
│  │      │許  │333巷2│實拿64,0│    │為8日 │  頁）                │涂為年共同犯重利罪，處有期徒刑│
│  │      │    │號附近│00元）  │    │）利息│(2)帳冊（計算簿）第1本-│  月，如易科罰金，以新臺幣壹仟元折│
│  │      │    │      │        │    │16,000│  借款人資料本（99偵45│  算壹日，扣案如附表七、八、九所示│
│  │      │    │      │        │    │元（換│  7卷(三)第9頁、98偵2725│  之物均沒收。                    │
│  │      │    │      │        │    │算年利│  8卷(一)第341頁）      │林千懿共同犯重利罪，處拘役拾日│
│  │      │    │      │        │    │率為  │(3)帳冊（計算簿）第4本-│  ，如易科罰金，以新臺幣壹仟元折算│
│  │      │    │      │        │    │730﹪ │  借款人資料（99偵457 │  壹日，扣案如附表七、八、九所示之│
│  │      │    │      │        │    │）    │  卷(三)第106頁）       │  物均沒收。                      │
│  │      │    │      │        │    │      │(4)帳冊（保險箱內筆記本│                                  │
│  │      │    │      │        │    │      │  ）第2本（99偵457卷(三)│                                  │
│  │      │    │      │        │    │      │  第162頁、98偵27258卷│                                  │
│  │      │    │      │        │    │      │  (一)第171頁）         │                                  │
│  │      │    │      │        │    │      │(5)帳冊（保險箱內筆記本│                                  │
│  │      │    │      │        │    │      │  ）第3本（99偵457卷(三)│                                  │
│  │      │    │      │        │    │      │  第190頁）           │                                  │
│  │      │    │      │        │    │      │                      │                                  │
├─┼───┼──┼───┼────┼──┼───┼───────────┼─────────────────┤
│3 │林為基│98年│新北市│50,000元│身分│10日  │(1)證人林為基於警詢、偵│蔡榮華共同犯重利罪，處有期徒刑肆│
│  │      │8月 │土城區│（預扣首│證、│利息  │  查時之證述（99偵457 │  月，如易科罰金，以新臺幣壹仟元折│
│  │      │24日│學城路│期利息  │健保│10,000│  卷(一)第177-180頁、98 │  算壹日，扣案如附表七、八、九所示│
│  │      │某時│33巷2 │10,000元│卡、│元    │  偵27258卷(二)第137-138│  之物均沒收。                    │
│  │      │許  │號6樓 │，及車馬│本票│（換算│  頁）                │涂為年共同犯重利罪，處有期徒刑│
│  │      │    │      │費2,000 │（業│年利率│(2)帳冊（計算簿）第1本-│  月，如易科罰金，以新臺幣壹仟元折│
│  │      │    │      │元，實拿│因借│為730 │  借款人資料本（99偵45│  算壹日，扣案如附表七、八、九所示│
│  │      │    │      │38,000元│款人│﹪）  │  7卷(三)第7頁、98偵2725│  之物均沒收。                    │
│  │      │    │      │）      │全數│      │  8卷(一)第228頁）      │林千懿共同犯重利罪，處拘役拾日│
│  │      │    │      │        │清償│      │(3)帳冊（保險箱內筆記本│  ，如易科罰金，以新臺幣壹仟元折算│
│  │      │    │      │        │而均│      │  ）第3本（99偵457卷(三)│  壹日，扣案如附表七、八、九所示之│
│  │      │    │      │        │返還│      │  第187頁、98偵27258卷│  物均沒收。                      │
│  │      │    │      │        │）  │      │  (一)第195頁）         │                                  │
│  │      │    │      │        │    │      │                      │                                  │
├─┼───┼──┼───┼────┼──┼───┼───────────┼─────────────────┤
│4 │王志超│98年│新北市│50,000元│身分│10日  │(1)證人王志超於警詢時之│蔡榮華共同犯重利罪，處有期徒刑肆│
│  │      │8月 │淡水區│（預扣首│證、│利息  │  證述（99偵457卷(一)第 │  月，如易科罰金，以新臺幣壹仟元折│
│  │      │14日│自強路│期利息  │健保│10,000│  182-185頁）         │  算壹日，扣案如附表七、八、九所示│
│  │      │某時│8號之2│10,000元│卡、│元    │(2)帳冊（計算簿）第5本-│  之物均沒收。                    │
│  │      │許（│      │，及車馬│本票│（換算│  借款人資料（99偵457 │涂為年共同犯重利罪，處有期徒刑│
│  │      │此為│      │費5,000 │    │年利率│  卷(三)第132頁、98偵272│  月，如易科罰金，以新臺幣壹仟元折│
│  │      │依帳│      │元，實拿│    │為730 │  58卷(一)第267頁）     │  算壹日，扣案如附表七、八、九所示│
│  │      │冊之│      │35,000元│    │﹪）  │(3)帳冊（保險箱內筆記本│  之物均沒收。                    │
│  │      │記載│      │）      │    │      │  ）第2本（99偵457卷(三)│林千懿共同犯重利罪，處拘役拾日│
│  │      │，起│      │        │    │      │  第166頁、98偵27258卷│  ，如易科罰金，以新臺幣壹仟元折算│
│  │      │訴書│      │        │    │      │  (一)第175頁）         │  壹日，扣案如附表七、八、九所示之│
│  │      │附表│      │        │    │      │(4)帳冊（保險箱內筆記本│  物均沒收。                      │
│  │      │一依│      │        │    │      │  ）第3本（99偵457卷(三)│                                  │
│  │      │借款│      │        │    │      │  第208頁）           │                                  │
│  │      │人指│      │        │    │      │                      │                                  │
│  │      │述記│      │        │    │      │                      │                                  │
│  │      │載為│      │        │    │      │                      │                                  │
│  │      │9月 │      │        │    │      │                      │                                  │
│  │      │間）│      │        │    │      │                      │                                  │
├─┼───┼──┼───┼────┼──┼───┼───────────┼─────────────────┤
│5 │薛憶齊│98年│新北市│10,000元│身分│7日   │(1)證人薛憶齊於警詢、偵│蔡榮華共同犯重利罪，處有期徒刑│
│  │      │10月│蘆洲區│（預扣首│證、│利息  │  查時之證述（99偵457 │  月，如易科罰金，以新臺幣壹仟元折│
│  │      │14日│信義路│2期利息 │健保│1,000 │  卷(一)第208-212頁、98 │  算壹日，扣案如附表七、八、九所示│
│  │      │某時│222巷 │及車馬費│卡、│元    │  偵27258卷(二)第150-152│  之物均沒收。                    │
│  │      │許  │39號  │共8,000 │本票│（換算│  頁）                │涂為年共同犯重利罪，處有期徒刑貳│
│  │      │（此│      │元，實拿│（業│年利率│(2)帳冊（計算簿）第3本-│  月，如易科罰金，以新臺幣壹仟元折│
│  │      │為依│      │2,000元 │因借│為521 │  借款人資料（99偵457 │  算壹日，扣案如附表七、八、九所示│
│  │      │帳冊│      │）      │款人│﹪）  │  卷(三)第51頁、98偵2725│  之物均沒收。                    │
│  │      │之記│      │        │全數│      │  8卷(一)第290頁）      │林千懿共同犯重利罪，處拘役拾日│
│  │      │載）│      │        │清償│      │(3)帳冊（保險箱內筆記本│  ，如易科罰金，以新臺幣壹仟元折算│
│  │      │    │      │        │而返│      │  ）第2本（99偵457卷(三)│  壹日，扣案如附表七、八、九所示之│
│  │      │    │      │        │還）│      │  第152頁、98偵27258卷│  物均沒收。                      │
│  │      │    │      │        │    │      │  (一)第161頁）         │                                  │
│  │      │    │      │        │    │      │(4)帳冊（保險箱內筆記本│                                  │
│  │      │    │      │        │    │      │  ）第3本（99偵457卷(三)│                                  │
│  │      │    │      │        │    │      │  第188頁）           │                                  │
│  │      │    │      │        │    │      │                      │                                  │
├─┼───┼──┼───┼────┼──┼───┼───────────┼─────────────────┤
│6 │華美娟│98年│新北市│30,000元│本票│10日  │(1)證人華美娟於警詢、偵│蔡榮華共同犯重利罪，處有期徒刑肆│
│  │      │10月│鶯歌區│（預扣首│、華│利息  │  查時之證述（99偵457 │  月，如易科罰金，以新臺幣壹仟元折│
│  │      │20日│永福街│期利息  │美娟│6,000 │  卷(二)第1-4頁、98偵272│  算壹日，扣案如附表七、八、九所示│
│  │      │某時│169號 │6,000元 │之駕│元    │  58卷(二)第102-108頁） │  之物均沒收。                    │
│  │      │許  │5樓（ │，及車馬│照、│（換算│(2)帳冊（計算簿）第3本-│涂為年共同犯重利罪，處有期徒刑│
│  │      │    │起訴書│費3,000 │健保│年利率│  借款人資料（99偵457 │  月，如易科罰金，以新臺幣壹仟元折│
│  │      │    │附表一│元，實拿│卡、│為730 │  卷(三)第54頁）        │  算壹日，扣案如附表七、八、九所示│
│  │      │    │誤載為│21,000元│華美│﹪）  │(3)帳冊（保險箱內筆記本│  之物均沒收。                    │
│  │      │    │臺北縣│）      │娟男│      │  ）第2本（99偵457卷(三)│林千懿共同犯重利罪，處拘役拾日│
│  │      │    │三鶯交│        │友楊│      │  第145頁、98偵27258卷│  ，如易科罰金，以新臺幣壹仟元折算│
│  │      │    │流道附│        │世輝│      │  (一)第154頁）         │  壹日，扣案如附表七、八、九所示之│
│  │      │    │近）  │        │之健│      │                      │  物均沒收。                      │
│  │      │    │      │        │保卡│      │                      │                                  │
│  │      │    │      │        │    │      │                      │                                  │
├─┼───┼──┼───┼────┼──┼───┼───────────┼─────────────────┤
│7 │黃少澤│97年│新北市│15,000元│身分│10日  │(1)證人黃少澤於警詢時之│蔡榮華共同犯重利罪，處有期徒刑肆│
│  │      │間9 │中和區│（預扣首│證、│利息  │  證述（99偵457卷(二)第 │  月，如易科罰金，以新臺幣壹仟元折│
│  │      │月27│福美路│期利息  │教師│3,000 │  11-14頁）           │  算壹日，扣案如附表七、八、九所示│
│  │      │日某│301巷8│3,000元 │證、│元    │(2)帳冊（保險箱內筆記本│  之物均沒收。                    │
│  │      │時許│弄6號5│，實拿  │本票│（換算│  ）第2本（99偵457卷(三)│涂為年共同犯重利罪，處有期徒刑│
│  │      │（此│樓住處│11,000元│    │年利率│  第149頁、98偵27258卷│  月，如易科罰金，以新臺幣壹仟元折│
│  │      │為依│      │）      │    │為730 │  (一)第158頁）         │  算壹日，扣案如附表七、八、九所示│
│  │      │帳冊│      │        │    │﹪）  │(3)帳冊（保險箱內筆記本│  之物均沒收。                    │
│  │      │之記│      │        │    │      │  ）第3本（99偵457卷(三)│林千懿共同犯重利罪，處拘役拾日│
│  │      │載）│      │        │    │      │  第180頁）           │  ，如易科罰金，以新臺幣壹仟元折算│
│  │      │    │      │        │    │      │                      │  壹日，扣案如附表七、八、九所示之│
│  │      │    │      │        │    │      │                      │  物均沒收。                      │
│  │      │    │      │        │    │      │                      │                                  │
├─┤      ├──┼───┼────┼──┼───┤                      ├─────────────────┤
│8 │      │98年│臺北市│30,000元│身分│10日  │                      │蔡榮華共同犯重利罪，處有期徒刑│
│  │      │4月 │萬華區│（預扣首│證影│利息  │                      │  月，如易科罰金，以新臺幣壹仟元折│
│  │      │間某│東園街│期利息  │本、│5,000 │                      │  算壹日，扣案如附表七、八、九所示│
│  │      │日時│195號 │5,000元 │本票│元    │                      │  之物均沒收。                    │
│  │      │許  │辦公處│，實拿  │    │（換算│                      │涂為年共同犯重利罪，處有期徒刑貳│
│  │      │（此│所    │25,000元│    │年利率│                      │  月，如易科罰金，以新臺幣壹仟元折│
│  │      │為依│      │）      │    │為608 │                      │  算壹日，扣案如附表七、八、九所示│
│  │      │帳冊│      │        │    │﹪）  │                      │  之物均沒收。                    │
│  │      │之記│      │        │    │      │                      │林千懿共同犯重利罪，處拘役拾日│
│  │      │載）│      │        │    │      │                      │  ，如易科罰金，以新臺幣壹仟元折算│
│  │      │    │      │        │    │      │                      │  壹日，扣案如附表七、八、九所示之│
│  │      │    │      │        │    │      │                      │  物均沒收。                      │
├─┼───┼──┼───┼────┼──┼───┼───────────┼─────────────────┤
│9 │郭龍祥│98年│基隆市│20,000元│身分│10日  │(1)證人郭龍祥於警詢時之│蔡榮華共同犯重利罪，處有期徒刑肆│
│  │      │6月 │七堵區│（預扣首│證影│利息  │  證述（99偵457卷(二)第 │  月，如易科罰金，以新臺幣壹仟元折│
│  │      │22日│崇智街│期利息  │本、│4,000 │  16-19頁）           │  算壹日，扣案如附表七、八、九所示│
│  │      │某時│4之3號│4,000元 │本票│元    │(2)帳冊（計算簿）第4本-│  之物均沒收。                    │
│  │      │許  │住處  │、車馬費│（業│（換算│  借款人資料（99偵457 │涂為年共同犯重利罪，處有期徒刑│
│  │      │（此│      │3,000元 │因借│年利率│  卷(三)第80、93、105頁 │  月，如易科罰金，以新臺幣壹仟元折│
│  │      │為依│      │，實拿  │款人│為730 │  、98偵27258卷(一)第272│  算壹日，扣案如附表七、八、九所示│
│  │      │帳冊│      │13,000元│清償│﹪）  │  頁）                │  之物均沒收。                    │
│  │      │之記│      │）      │而返│      │(3)帳冊（計算簿）第5本-│林千懿共同犯重利罪，處拘役拾日│
│  │      │載）│      │        │還）│      │  借款人資料（99偵457 │  ，如易科罰金，以新臺幣壹仟元折算│
│  │      │    │      │        │    │      │  卷(三)第127、137頁、98│  壹日，扣案如附表七、八、九所示之│
│  │      │    │      │        │    │      │  偵27258卷(一)第328頁）│  物均沒收。                      │
│  │      │    │      │        │    │      │(4)帳冊（保險箱內筆記本│                                  │
│  │      │    │      │        │    │      │  ）第3本（99偵457卷(三)│                                  │
│  │      │    │      │        │    │      │  第202頁、98偵27258卷│                                  │
│  │      │    │      │        │    │      │  (一)第210頁）         │                                  │
│  │      │    │      │        │    │      │                      │                                  │
├─┼───┼──┼───┼────┼──┼───┼───────────┼─────────────────┤
│10│呂其信│98年│新北市│20,000元│健保│10日  │(1)證人呂其信於警詢時之│蔡榮華共同犯重利罪，處有期徒刑肆│
│  │      │8月 │永和區│（預扣首│卡、│利息  │  證述（99偵457卷(二)第 │  月，如易科罰金，以新臺幣壹仟元折│
│  │      │17日│竹林路│期利息  │駕照│4,000 │  21-23頁）           │  算壹日，扣案如附表七、八、九所示│
│  │      │某時│91巷36│4,000元 │、本│元    │(2)帳冊（計算簿）第1本-│  之物均沒收。                    │
│  │      │許  │弄5號2│、車馬費│票  │（換算│  借款人資料（99偵457 │涂為年共同犯重利罪，處有期徒刑│
│  │      │（此│樓    │2,000元 │    │年利率│  卷(三)第6頁、98偵27258│  月，如易科罰金，以新臺幣壹仟元折│
│  │      │為依│      │實拿    │    │為730 │  卷(一)第227頁）       │  算壹日，扣案如附表七、八、九所示│
│  │      │帳冊│      │14,000元│    │﹪）  │(3)帳冊（保險箱內筆記本│  之物均沒收。                    │
│  │      │之記│      │）      │    │      │  ）第2本（99偵457卷(三)│林千懿共同犯重利罪，處拘役拾日│
│  │      │載）│      │        │    │      │  第151頁、98偵27258卷│  ，如易科罰金，以新臺幣壹仟元折算│
│  │      │    │      │        │    │      │  (一)第160頁）         │  壹日，扣案如附表七、八、九所示之│
│  │      │    │      │        │    │      │(4)帳冊（保險箱內筆記本│  物均沒收。                      │
│  │      │    │      │        │    │      │  第3本（99偵457卷(三)第│                                  │
│  │      │    │      │        │    │      │  186頁）             │                                  │
│  │      │    │      │        │    │      │                      │                                  │
├─┼───┼──┼───┼────┼──┼───┼───────────┼─────────────────┤
│11│李國堂│98年│新北市│60,000元│身分│10日  │(1)證人李國堂於警詢時之│蔡榮華共同犯重利罪，處有期徒刑│
│  │      │8月 │板橋區│（預扣首│證影│利息  │  證述（99偵457卷(二)第 │  月，如易科罰金，以新臺幣壹仟元折│
│  │      │18日│金門街│期利息  │本、│10,000│  25-28頁）           │  算壹日，扣案如附表七、八、九所示│
│  │      │某時│295號8│10,000元│本票│元    │(2)帳冊（計算簿）第1本-│  之物均沒收。                    │
│  │      │許  │樓住處│，實拿  │（業│（換算│  借款人資料本（99偵45│涂為年共同犯重利罪，處有期徒刑貳│
│  │      │    │      │50,000元│因借│年利率│  7卷(三)第20頁、98偵272│  月，如易科罰金，以新臺幣壹仟元折│
│  │      │    │      │）      │款人│為608 │  58卷(一)第241頁）     │  算壹日，扣案如附表七、八、九所示│
│  │      │    │      │        │清償│﹪）  │                      │  之物均沒收。                    │
│  │      │    │      │        │而返│      │                      │林千懿共同犯重利罪，處拘役拾日│
│  │      │    │      │        │還）│      │                      │  ，如易科罰金，以新臺幣壹仟元折算│
│  │      │    │      │        │    │      │                      │  壹日，扣案如附表七、八、九所示之│
│  │      │    │      │        │    │      │                      │  物均沒收。                      │
│  │      │    │      │        │    │      │                      │                                  │
├─┼───┼──┼───┼────┼──┼───┼───────────┼─────────────────┤
│12│詹坤晏│98年│新北市│60,000元│本票│10日  │(1)證人詹坤晏於警詢時之│蔡榮華共同犯重利罪，處有期徒刑肆│
│  │      │6月 │三峽區│（預扣首│3張 │利息  │  證述（99偵457卷(二)第 │  月，如易科罰金，以新臺幣壹仟元折│
│  │      │15日│中山路│期利息  │、身│12,000│  30-32頁）           │  算壹日，扣案如附表七、八、九所示│
│  │      │某時│184巷5│12,000元│分證│元    │(2)帳冊（計算簿）第4本-│  之物均沒收。                    │
│  │      │許（│號14樓│、車馬費│    │（換算│  借款人資料（99偵457 │涂為年共同犯重利罪，處有期徒刑│
│  │      │此為│住處樓│3,000元 │    │年利率│  卷(三)第89頁）        │  月，如易科罰金，以新臺幣壹仟元折│
│  │      │依帳│下    │，實拿  │    │為730 │(3)帳冊（保險箱內筆記本│  算壹日，扣案如附表七、八、九所示│
│  │      │冊之│      │45,000元│    │﹪）  │  ）第2本（99偵457卷(三)│  之物均沒收。                    │
│  │      │記載│      │）      │    │      │  第164頁、98偵27258卷│林千懿共同犯重利罪，處拘役拾日│
│  │      │    │      │        │    │      │  (一)第172頁）         │  ，如易科罰金，以新臺幣壹仟元折算│
│  │      │    │      │        │    │      │(4)帳冊（保險箱內筆記本│  壹日，扣案如附表七、八、九所示之│
│  │      │    │      │        │    │      │  ）第3本（99偵457卷(三)│  物均沒收。                      │
│  │      │    │      │        │    │      │  第200頁、98偵27258卷│                                  │
│  │      │    │      │        │    │      │  (一)第324頁）         │                                  │
│  │      │    │      │        │    │      │                      │                                  │
├─┼───┼──┼───┼────┼──┼───┼───────────┼─────────────────┤
│13│劉益禎│98年│新北市│15,000元│身分│10日  │(1)證人劉益禎於警詢時之│蔡榮華共同犯重利罪，處有期徒刑肆│
│  │      │10月│五股區│（預扣首│證、│利息  │  證述（99偵457卷(二)第 │  月，如易科罰金，以新臺幣壹仟元折│
│  │      │28日│更寮國│期利息  │本票│3,000 │  40-43頁）           │  算壹日，扣案如附表七、八、九所示│
│  │      │某時│小門口│3,000元 │    │元    │(2)帳冊（保險箱內筆記本│  之物均沒收。                    │
│  │      │許  │      │、車馬費│    │（換算│  ）第1本（99偵457卷(三)│涂為年共同犯重利罪，處有期徒刑│
│  │      │    │      │及手續費│    │年利率│  第139頁、98偵27258卷│  月，如易科罰金，以新臺幣壹仟元折│
│  │      │    │      │共5,000 │    │為730 │  (一)第148頁）         │  算壹日，扣案如附表七、八、九所示│
│  │      │    │      │元，實拿│    │﹪）  │(3)帳冊（計算簿）第3本-│  之物均沒收。                    │
│  │      │    │      │7,000元 │    │      │  借款人資料（99偵457 │林千懿共同犯重利罪，處拘役拾日│
│  │      │    │      │）      │    │      │  卷(三)第55頁、98偵2725│  ，如易科罰金，以新臺幣壹仟元折算│
│  │      │    │      │        │    │      │  8卷(一)第294頁）      │  壹日，扣案如附表七、八、九所示之│
│  │      │    │      │        │    │      │                      │  物均沒收。                      │
│  │      │    │      │        │    │      │                      │                                  │
├─┼───┼──┼───┼────┼──┼───┼───────────┼─────────────────┤
│14│陳施秀│98年│臺北市│30,000元│本票│7日   │(1)證人陳施秀端於警詢時│蔡榮華共同犯重利罪，處有期徒刑肆│
│  │端    │11月│萬華區│（預扣首│    │利息  │  之證述（99偵457卷(二) │  月，如易科罰金，以新臺幣壹仟元折│
│  │      │6日 │康定路│期利息  │    │4,500 │  第48-51頁）         │  算壹日，扣案如附表七、八、九所示│
│  │      │某時│368號2│4,500元 │    │元    │(2)帳冊（計算簿）第1本-│  之物均沒收。                    │
│  │      │許  │樓住處│，及車馬│    │（換算│  借款人資料本（99偵45│涂為年共同犯重利罪，處有期徒刑│
│  │      │    │      │費1,000 │    │年利率│  7卷(三)第28頁、98偵272│  月，如易科罰金，以新臺幣壹仟元折│
│  │      │    │      │元，實拿│    │為782 │  58卷(一)第249頁）     │  算壹日，扣案如附表七、八、九所示│
│  │      │    │      │24,500元│    │﹪）  │(3)帳冊（保險箱內筆記本│  之物均沒收。                    │
│  │      │    │      │）      │    │      │  ）第2本（99偵457卷(三)│林千懿共同犯重利罪，處拘役拾日│
│  │      │    │      │        │    │      │  第168頁、98偵27258卷│  ，如易科罰金，以新臺幣壹仟元折算│
│  │      │    │      │        │    │      │  (一)第177頁）         │  壹日，扣案如附表七、八、九所示之│
│  │      │    │      │        │    │      │                      │  物均沒收。                      │
│  │      │    │      │        │    │      │                      │                                  │
├─┤      ├──┤      ├────┼──┼───┤                      ├─────────────────┤
│15│      │98年│      │20,000元│身分│7日   │                      │蔡榮華共同犯重利罪，處有期徒刑肆│
│  │      │11月│      │（預扣首│證影│利息  │                      │  月，如易科罰金，以新臺幣壹仟元折│
│  │      │12日│      │期利息  │本、│3,000 │                      │  算壹日，扣案如附表七、八、九所示│
│  │      │某時│      │3,000元 │本票│元    │                      │  之物均沒收。                    │
│  │      │許  │      │、車馬費│    │（換算│                      │涂為年共同犯重利罪，處有期徒刑│
│  │      │    │      │1,000元 │    │年利率│                      │  月，如易科罰金，以新臺幣壹仟元折│
│  │      │    │      │、上揭貸│    │為782 │                      │  算壹日，扣案如附表七、八、九所示│
│  │      │    │      │款積欠之│    │﹪）  │                      │  之物均沒收。                    │
│  │      │    │      │2期利息 │    │      │                      │林千懿共同犯重利罪，處拘役拾日│
│  │      │    │      │9,000元 │    │      │                      │  ，如易科罰金，以新臺幣壹仟元折算│
│  │      │    │      │，實拿  │    │      │                      │  壹日，扣案如附表七、八、九所示之│
│  │      │    │      │7,000元 │    │      │                      │  物均沒收。                      │
│  │      │    │      │）      │    │      │                      │                                  │
├─┼───┼──┼───┼────┼──┼───┼───────────┼─────────────────┤
│16│林義馮│98年│新北市│10,000元│健保│一期  │(1)證人林義馮於警詢時之│蔡榮華共同犯重利罪，處有期徒刑│
│  │      │10月│新莊區│（預扣首│卡、│（天數│  證述（99偵457卷(二)第 │  月，如易科罰金，以新臺幣壹仟元折│
│  │      │23日│化成路│期利息  │本票│不明）│  56-59頁）           │  算壹日，扣案如附表七、八、九所示│
│  │      │下午│「宜家│2,000元 │    │利息  │(2)帳冊（保險箱內筆記本│  之物均沒收。                    │
│  │      │2時 │家具」│，實拿  │    │2,000 │  ）第2本（99偵457卷(三)│涂為年共同犯重利罪，處有期徒刑貳│
│  │      │許  │前    │8,000元 │    │元    │  第169頁、98偵27258卷│  月，如易科罰金，以新臺幣壹仟元折│
│  │      │    │      │）      │    │      │  (一)第178頁）         │  算壹日，扣案如附表七、八、九所示│
│  │      │    │      │        │    │      │(3)帳冊（保險箱內筆記本│  之物均沒收。                    │
│  │      │    │      │        │    │      │  ）第3本（99偵457卷(三)│林千懿共同犯重利罪，處拘役拾日│
│  │      │    │      │        │    │      │  第216頁）           │  ，如易科罰金，以新臺幣壹仟元折算│
│  │      │    │      │        │    │      │                      │  壹日，扣案如附表七、八、九所示之│
│  │      │    │      │        │    │      │                      │  物均沒收。                      │
│  │      │    │      │        │    │      │                      │                                  │
├─┼───┼──┼───┼────┼──┼───┼───────────┼─────────────────┤
│17│吳東諺│98年│新北市│15,000元│本票│10日  │(1)證人吳東諺於警詢時之│蔡榮華共同犯重利罪，處有期徒刑肆│
│  │      │6月 │新莊區│（預扣首│    │利息  │  證述（99偵457卷(二)第 │  月，如易科罰金，以新臺幣壹仟元折│
│  │      │30日│中正路│期利息  │    │3,000 │  61-64頁）           │  算壹日，扣案如附表七、八、九所示│
│  │      │某時│829巷 │3,000元 │    │元    │(2)帳冊（計算簿）第3本-│  之物均沒收。                    │
│  │      │許  │22弄21│、車馬費│    │（換算│  借款人資料（99偵457 │涂為年共同犯重利罪，處有期徒刑│
│  │      │（此│號10樓│1,000元 │    │年利率│  卷(三)第37頁、第42頁、│  月，如易科罰金，以新臺幣壹仟元折│
│  │      │為依│住處  │、手續費│    │為730 │  98偵27258卷(一)第281頁│  算壹日，扣案如附表七、八、九所示│
│  │      │帳冊│      │2,000元 │    │﹪）  │  ）                  │  之物均沒收。                    │
│  │      │之記│      │，實拿  │    │      │(3)帳冊（保險箱內筆記本│林千懿共同犯重利罪，處拘役拾日│
│  │      │載）│      │9,000元 │    │      │  ）第2本（99偵457卷(三)│  ，如易科罰金，以新臺幣壹仟元折算│
│  │      │    │      │）      │    │      │  第146頁、98偵27258卷│  壹日，扣案如附表七、八、九所示之│
│  │      │    │      │        │    │      │  (一)第155頁）         │  物均沒收。                      │
│  │      │    │      │        │    │      │(4)帳冊（保險箱內筆記本│                                  │
│  │      │    │      │        │    │      │  ）第3本（99偵457卷(三)│                                  │
│  │      │    │      │        │    │      │  第213頁）           │                                  │
│  │      │    │      │        │    │      │                      │                                  │
├─┤      ├──┤      ├────┼──┼───┤                      ├─────────────────┤
│18│      │98年│      │10,000元│身分│10日  │                      │蔡榮華共同犯重利罪，處有期徒刑肆│
│  │      │9月 │      │（預扣首│證、│利息  │                      │  月，如易科罰金，以新臺幣壹仟元折│
│  │      │26日│      │期利息  │本票│2,000 │                      │  算壹日，扣案如附表七、八、九所示│
│  │      │某時│      │2,000元 │    │元    │                      │  之物均沒收。                    │
│  │      │許（│      │，實拿  │    │（換算│                      │涂為年共同犯重利罪，處有期徒刑│
│  │      │此為│      │8,000元 │    │年利率│                      │  月，如易科罰金，以新臺幣壹仟元折│
│  │      │依帳│      │）      │    │為730 │                      │  算壹日，扣案如附表七、八、九所示│
│  │      │冊之│      │        │    │﹪）  │                      │  之物均沒收。                    │
│  │      │記載│      │        │    │      │                      │林千懿共同犯重利罪，處拘役拾日│
│  │      │）  │      │        │    │      │                      │  ，如易科罰金，以新臺幣壹仟元折算│
│  │      │    │      │        │    │      │                      │  壹日，扣案如附表七、八、九所示之│
│  │      │    │      │        │    │      │                      │  物均沒收。                      │
│  │      │    │      │        │    │      │                      │                                  │
├─┼───┼──┼───┼────┼──┼───┼───────────┼─────────────────┤
│19│呂盟煌│98年│新北市│15,000元│身分│10日  │(1)證人呂盟煌於警詢時之│蔡榮華共同犯重利罪，處有期徒刑肆│
│  │      │11月│樹林區│（預扣首│證、│利息  │  證述（99偵457卷(二)第 │  月，如易科罰金，以新臺幣壹仟元折│
│  │      │9日 │八德路│期利息  │本票│3,000 │  68-71頁）           │  算壹日，扣案如附表七、八、九所示│
│  │      │某時│86號6 │3,000元 │    │元    │(2)帳冊（計算簿）第2本-│  之物均沒收。                    │
│  │      │許（│樓    │、車馬費│    │（換算│  借款人資料（99偵457 │涂為年共同犯重利罪，處有期徒刑│
│  │      │此為│      │1,000元 │    │年利率│  卷(三)第33頁、98偵2725│  月，如易科罰金，以新臺幣壹仟元折│
│  │      │依帳│      │、手續費│    │為730 │  8卷(一)第274頁）      │  算壹日，扣案如附表七、八、九所示│
│  │      │冊之│      │2,000元 │    │﹪）  │(3)帳冊（保險箱內筆記本│  之物均沒收。                    │
│  │      │記載│      │，實拿  │    │      │  ）第1本（99偵457卷(三)│林千懿共同犯重利罪，處拘役拾日│
│  │      │）  │      │9,000元 │    │      │  第142頁、98偵27258卷│  ，如易科罰金，以新臺幣壹仟元折算│
│  │      │    │      │）      │    │      │  (一)第151頁）         │  壹日，扣案如附表七、八、九所示之│
│  │      │    │      │        │    │      │                      │  物均沒收。                      │
├─┼───┼──┼───┼────┼──┼───┼───────────┼─────────────────┤
│20│蘇聖捷│98年│新北市│10,000元│身分│10日  │(1)證人蘇聖捷於警詢時之│蔡榮華共同犯重利罪，處有期徒刑肆│
│  │      │9月 │汐止區│（預扣首│證、│利息  │  證述（99偵457卷(二)第 │  月，如易科罰金，以新臺幣壹仟元折│
│  │      │間某│新台五│期利息  │本票│2,000 │  75-78頁）           │  算壹日，扣案如附表七、八、九所示│
│  │      │日時│路2段 │2,000元 │    │元    │(2)帳冊（保險箱內筆記本│  之物均沒收。                    │
│  │      │許  │114號5│，實拿  │    │（換算│  ）第2本（99偵457卷(三)│涂為年共同犯重利罪，處有期徒刑│
│  │      │    │樓住處│8,000元 │    │年利率│  第163頁、98偵27258卷│  月，如易科罰金，以新臺幣壹仟元折│
│  │      │    │樓下  │）      │    │為730 │  (一)第172頁）         │  算壹日，扣案如附表七、八、九所示│
│  │      │    │      │        │    │﹪）  │(3)帳冊（保險箱內筆記本│  之物均沒收。                    │
│  │      │    │      │        │    │      │  ）第3本（99偵457卷(三)│林千懿共同犯重利罪，處拘役拾日│
│  │      │    │      │        │    │      │  第196頁）           │  ，如易科罰金，以新臺幣壹仟元折算│
│  │      │    │      │        │    │      │                      │  壹日，扣案如附表七、八、九所示之│
│  │      │    │      │        │    │      │                      │  物均沒收。                      │
│  │      │    │      │        │    │      │                      │                                  │
├─┤      ├──┤      ├────┼──┼───┤                      ├─────────────────┤
│21│      │98年│      │10,000元│本票│10日  │                      │蔡榮華共同犯重利罪，處有期徒刑肆│
│  │      │10月│      │（扣除首│    │利息  │                      │  月，如易科罰金，以新臺幣壹仟元折│
│  │      │5日 │      │期利息  │    │2,000 │                      │  算壹日，扣案如附表七、八、九所示│
│  │      │某時│      │2,000元 │    │元    │                      │  之物均沒收。                    │
│  │      │許  │      │，實拿  │    │（換算│                      │涂為年共同犯重利罪，處有期徒刑│
│  │      │    │      │8,000元 │    │年利率│                      │  月，如易科罰金，以新臺幣壹仟元折│
│  │      │    │      │）      │    │為730 │                      │  算壹日，扣案如附表七、八、九所示│
│  │      │    │      │        │    │﹪）  │                      │  之物均沒收。                    │
│  │      │    │      │        │    │      │                      │林千懿共同犯重利罪，處拘役拾日│
│  │      │    │      │        │    │      │                      │  ，如易科罰金，以新臺幣壹仟元折算│
│  │      │    │      │        │    │      │                      │  壹日，扣案如附表七、八、九所示之│
│  │      │    │      │        │    │      │                      │  物均沒收。                      │
│  │      │    │      │        │    │      │                      │                                  │
├─┤      ├──┤      ├────┼──┼───┤                      ├─────────────────┤
│22│      │98年│      │5,000元 │無  │10日  │                      │蔡榮華共同犯重利罪，處有期徒刑肆│
│  │      │11月│      │（扣除首│    │利息  │                      │  月，如易科罰金，以新臺幣壹仟元折│
│  │      │5日 │      │期利息  │    │1,000 │                      │  算壹日，扣案如附表七、八、九所示│
│  │      │某時│      │1,000元 │    │元    │                      │  之物均沒收。                    │
│  │      │許  │      │，實拿  │    │（換算│                      │涂為年共同犯重利罪，處有期徒刑│
│  │      │    │      │4,000元 │    │年利率│                      │  月，如易科罰金，以新臺幣壹仟元折│
│  │      │    │      │）      │    │為730 │                      │  算壹日，扣案如附表七、八、九所示│
│  │      │    │      │        │    │﹪）  │                      │  之物均沒收。                    │
│  │      │    │      │        │    │      │                      │林千懿共同犯重利罪，處拘役拾日│
│  │      │    │      │        │    │      │                      │  ，如易科罰金，以新臺幣壹仟元折算│
│  │      │    │      │        │    │      │                      │  壹日，扣案如附表七、八、九所示之│
│  │      │    │      │        │    │      │                      │  物均沒收。                      │
│  │      │    │      │        │    │      │                      │                                  │
├─┼───┼──┼───┼────┼──┼───┼───────────┼─────────────────┤
│23│張柏雅│98年│新北市│30,000元│汽車│10日  │(1)證人張柏雅於警詢時之│蔡榮華共同犯重利罪，處有期徒刑肆│
│  │      │10月│土城區│（預扣首│駕照│利息  │  證述（99偵457卷(二)第 │  月，如易科罰金，以新臺幣壹仟元折│
│  │      │28日│裕民街│期利息及│、健│6,000 │  80-83頁）           │  算壹日，扣案如附表七、八、九所示│
│  │      │下午│233巷 │車馬費共│保卡│元    │(2)帳冊（計算簿）第1本-│  之物均沒收。                    │
│  │      │4時 │11號8 │9,000元 │、本│（換算│  借款人資料本（99偵  │涂為年共同犯重利罪，處有期徒刑│
│  │      │許  │樓    │，實拿  │票  │年利率│  457卷(三)第27頁、98偵 │  月，如易科罰金，以新臺幣壹仟元折│
│  │      │    │      │21,000元│    │為730 │  27258卷(一)第248頁）  │  算壹日，扣案如附表七、八、九所示│
│  │      │    │      │）      │    │﹪）  │(3)帳冊（保險箱內筆記本│  之物均沒收。                    │
│  │      │    │      │        │    │      │  ）第1本（99偵457卷(三)│林千懿共同犯重利罪，處拘役拾日│
│  │      │    │      │        │    │      │  第140頁、98偵27258卷│  ，如易科罰金，以新臺幣壹仟元折算│
│  │      │    │      │        │    │      │  (一)第149頁）         │  壹日，扣案如附表七、八、九所示之│
│  │      │    │      │        │    │      │                      │  物均沒收。                      │
│  │      │    │      │        │    │      │                      │                                  │
├─┼───┼──┼───┼────┼──┼───┼───────────┼─────────────────┤
│24│蕭寶慶│98年│新北市│20,000元│身分│10日  │(1)證人蕭寶慶於警詢時之│蔡榮華共同犯重利罪，處有期徒刑│
│  │      │9月 │鶯歌區│（預扣首│證影│利息  │  證述（99偵457卷(二)第 │  月，如易科罰金，以新臺幣壹仟元折│
│  │      │25日│永吉街│期利息  │本、│3,000 │  87-90頁）           │  算壹日，扣案如附表七、八、九所示│
│  │      │某時│11巷39│3,000元 │本票│元    │(2)帳冊（計算簿）第1本-│  之物均沒收。                    │
│  │      │許  │號    │、車馬費│    │（換算│  借款人資料本（99偵45│涂為年共同犯重利罪，處有期徒刑貳│
│  │      │    │      │1,000元 │    │年利率│  7卷(三)第21頁98偵27258│  月，如易科罰金，以新臺幣壹仟元折│
│  │      │    │      │，實拿  │    │為547 │  卷(一)第242、271頁）  │  算壹日，扣案如附表七、八、九所示│
│  │      │    │      │16,000元│    │﹪）  │(3)帳冊（計算簿）第5本-│  之物均沒收。                    │
│  │      │    │      │）      │    │      │  借款人資料（99偵457 │林千懿共同犯重利罪，處拘役拾日│
│  │      │    │      │        │    │      │  卷(三)第136頁）       │  ，如易科罰金，以新臺幣壹仟元折算│
│  │      │    │      │        │    │      │                      │  壹日，扣案如附表七、八、九所示之│
│  │      │    │      │        │    │      │                      │  物均沒收。                      │
├─┼───┼──┼───┼────┼──┼───┼───────────┼─────────────────┤
│25│蕭又愷│98年│桃園市│10,000元│身分│10日  │(1)證人蕭又愷於警詢時之│蔡榮華共同犯重利罪，處有期徒刑肆│
│  │      │6月 │大業路│（預扣首│證、│利息  │  證述（99偵457卷(二)第 │  月，如易科罰金，以新臺幣壹仟元折│
│  │      │17日│2段111│期利息  │本票│2,000 │  94-97頁）           │  算壹日，扣案如附表七、八、九所示│
│  │      │某時│號辦公│2,000元 │    │元    │(2)帳冊（計算簿）第4本-│  之物均沒收。                    │
│  │      │許（│處所  │，實拿  │    │（換算│  借款人資料（99偵457 │涂為年共同犯重利罪，處有期徒刑│
│  │      │此為│      │8,000元 │    │年利率│  卷(三)第91頁、98偵2725│  月，如易科罰金，以新臺幣壹仟元折│
│  │      │依帳│      │）      │    │為730 │  8卷(一)第326頁）      │  算壹日，扣案如附表七、八、九所示│
│  │      │冊之│      │        │    │﹪）  │(3)帳冊（保險箱內筆記本│  之物均沒收。                    │
│  │      │記載│      │        │    │      │  ）第2本（99偵457卷(三)│林千懿共同犯重利罪，處拘役拾日│
│  │      │）  │      │        │    │      │  第158頁、98偵27258卷│  ，如易科罰金，以新臺幣壹仟元折算│
│  │      │    │      │        │    │      │  (一)第167頁）         │  壹日，扣案如附表七、八、九所示之│
│  │      │    │      │        │    │      │(4)帳冊（保險箱內筆記本│  物均沒收。                      │
│  │      │    │      │        │    │      │  ）第3本（99偵457卷(三)│                                  │
│  │      │    │      │        │    │      │  第201頁）           │                                  │
│  │      │    │      │        │    │      │                      │                                  │
├─┼───┼──┼───┼────┼──┼───┼───────────┼─────────────────┤
│26│林建璋│98年│臺北市│80,000元│身分│7日   │(1)證人林建璋於警詢時之│蔡榮華共同犯重利罪，處有期徒刑肆│
│  │      │6月 │中山區│（預扣首│證、│利息  │  證述（99偵457卷(二)第 │  月，如易科罰金，以新臺幣壹仟元折│
│  │      │16日│錦州街│期利息  │本票│16,000│  141-143頁）         │  算壹日，扣案如附表七、八、九所示│
│  │      │某時│175巷 │16,000元│（業│元    │(2)帳冊（計算簿）第4本-│  之物均沒收。                    │
│  │      │許  │18號1 │，實拿  │因借│（換算│  借款人資料（99偵457 │涂為年共同犯重利罪，處有期徒刑│
│  │      │（此│樓辦公│64,000元│款人│年利率│  卷(三)第91頁、98偵2725│  月，如易科罰金，以新臺幣壹仟元折│
│  │      │為依│處所  │）      │已全│為1042│  8卷(一)第326頁）      │  算壹日，扣案如附表七、八、九所示│
│  │      │帳冊│      │        │數清│﹪）  │(3)帳冊（保險箱內筆記本│  之物均沒收。                    │
│  │      │之記│      │        │償而│      │  ）第2本（99偵457卷(三)│林千懿共同犯重利罪，處拘役拾日│
│  │      │載）│      │        │返還│      │  第164頁、98偵27258卷│  ，如易科罰金，以新臺幣壹仟元折算│
│  │      │    │      │        │）  │      │  (一)第172頁）         │  壹日，扣案如附表七、八、九所示之│
│  │      │    │      │        │    │      │(4)帳冊（保險箱內筆記本│  物均沒收。                      │
│  │      │    │      │        │    │      │  ）第3本（99偵457卷(三)│                                  │
├─┤      ├──┤      ├────┼──┼───┤  第200頁）           ├─────────────────┤
│27│      │98年│      │80,000元│本票│7日   │                      │蔡榮華共同犯重利罪，處有期徒刑肆│
│  │      │7月 │      │（預扣首│（業│利息  │                      │  月，如易科罰金，以新臺幣壹仟元折│
│  │      │16日│      │期利息  │因借│16,000│                      │  算壹日，扣案如附表七、八、九所示│
│  │      │某時│      │16,000元│款人│元    │                      │  之物均沒收。                    │
│  │      │許（│      │，實拿  │全數│（換算│                      │涂為年共同犯重利罪，處有期徒刑│
│  │      │此為│      │64,000元│清償│年利率│                      │  月，如易科罰金，以新臺幣壹仟元折│
│  │      │依帳│      │）      │而返│為1042│                      │  算壹日，扣案如附表七、八、九所示│
│  │      │冊之│      │        │還）│﹪）  │                      │  之物均沒收。                    │
│  │      │記載│      │        │    │      │                      │林千懿共同犯重利罪，處拘役拾日│
│  │      │）  │      │        │    │      │                      │  ，如易科罰金，以新臺幣壹仟元折算│
│  │      │    │      │        │    │      │                      │  壹日，扣案如附表七、八、九所示之│
│  │      │    │      │        │    │      │                      │  物均沒收。                      │
├─┼───┼──┼───┼────┼──┼───┼───────────┼─────────────────┤
│28│程國欽│97年│新北市│30,000元│身分│10日  │(1)證人程國欽於警詢時之│蔡榮華共同犯重利罪，處有期徒刑│
│  │      │7月 │永和區│（預扣首│證影│利息  │  證述（99偵457卷(二)第 │  月，如易科罰金，以新臺幣壹仟元折│
│  │      │間某│民享街│期利息  │本、│4,500 │  145-148 頁）        │  算壹日，扣案如附表七、八、九所示│
│  │      │日時│23巷7 │4,500元 │本票│元    │(2)帳冊（計算簿）第4本-│  之物均沒收。                    │
│  │      │許  │號住處│、車馬費│    │（換算│  借款人資料（99偵457 │涂為年共同犯重利罪，處有期徒刑貳│
│  │      │    │樓下  │500元， │    │年利率│  卷(三)第80頁、98偵2725│  月，如易科罰金，以新臺幣壹仟元折│
│  │      │    │      │實拿    │    │為547 │  8卷(一)第315頁）      │  算壹日，扣案如附表七、八、九所示│
│  │      │    │      │25,000元│    │﹪）  │(3)帳冊（保險箱內筆記本│  之物均沒收。                    │
│  │      │    │      │）      │    │      │  ）第3本（99偵457卷(三)│林千懿共同犯重利罪，處拘役拾日│
│  │      │    │      │        │    │      │  第216頁、98偵27258卷│  ，如易科罰金，以新臺幣壹仟元折算│
│  │      │    │      │        │    │      │  (一)第224頁）         │  壹日，扣案如附表七、八、九所示之│
│  │      │    │      │        │    │      │                      │  物均沒收。                      │
│  │      │    │      │        │    │      │                      │                                  │
├─┤      ├──┤      ├────┼──┼───┤                      ├─────────────────┤
│29│      │97年│      │30,000元│身分│10日  │                      │蔡榮華共同犯重利罪，處有期徒刑│
│  │      │8月 │      │（預扣利│證影│利息  │                      │  月，如易科罰金，以新臺幣壹仟元折│
│  │      │間某│      │息利息  │本、│4,500 │                      │  算壹日，扣案如附表七、八、九所示│
│  │      │日時│      │4,500元 │本票│元    │                      │  之物均沒收。                    │
│  │      │許  │      │、車馬費│    │（換算│                      │涂為年共同犯重利罪，處有期徒刑貳│
│  │      │    │      │500元， │    │年利率│                      │  月，如易科罰金，以新臺幣壹仟元折│
│  │      │    │      │實拿    │    │為547 │                      │  算壹日，扣案如附表七、八、九所示│
│  │      │    │      │25,000元│    │﹪）  │                      │  之物均沒收。                    │
│  │      │    │      │）      │    │      │                      │林千懿共同犯重利罪，處拘役拾日│
│  │      │    │      │        │    │      │                      │  ，如易科罰金，以新臺幣壹仟元折算│
│  │      │    │      │        │    │      │                      │  壹日，扣案如附表七、八、九所示之│
│  │      │    │      │        │    │      │                      │  物均沒收。                      │
├─┼───┼──┼───┼────┼──┼───┼───────────┼─────────────────┤
│30│謝東昇│98年│臺北市│20,000元│身分│10日  │(1)證人謝東昇於警詢、偵│蔡榮華共同犯重利罪，處有期徒刑│
│  │      │6月 │松山區│（預扣首│證、│利息  │  查時之證述（99偵457 │  月，如易科罰金，以新臺幣壹仟元折│
│  │      │初某│永吉路│期利息  │健保│3,000 │  卷(二)第167-170頁、98 │  算壹日，扣案如附表七、八、九所示│
│  │      │日時│某手機│3,000元 │卡、│元    │  偵27258卷(二)第150-152│  之物均沒收。                    │
│  │      │許  │行內（│，實拿  │軍人│（換算│  頁）                │涂為年共同犯重利罪，處有期徒刑貳│
│  │      │    │起訴書│17,000元│證、│年利率│(2)帳冊（計算簿）第4本-│  月，如易科罰金，以新臺幣壹仟元折│
│  │      │    │附表誤│）      │本票│為547 │  借款人資料（99偵457 │  算壹日，扣案如附表七、八、九所示│
│  │      │    │載為松│        │    │﹪）  │  卷(三)第88頁、98偵2725│  之物均沒收。                    │
│  │      │    │山路附│        │    │      │  8卷(一)第323頁）      │林千懿共同犯重利罪，處拘役拾日│
│  │      │    │近）  │        │    │      │                      │  ，如易科罰金，以新臺幣壹仟元折算│
│  │      │    │      │        │    │      │                      │  壹日，扣案如附表七、八、九所示之│
│  │      │    │      │        │    │      │                      │  物均沒收。                      │
├─┼───┼──┼───┼────┼──┼───┼───────────┼─────────────────┤
│31│黃奕學│96年│臺北市│15,000元│身分│10日  │(1)證人黃奕學於警詢時之│蔡榮華共同犯重利罪，處有期徒刑肆│
│  │（起訴│9月 │松山區│（預扣首│證、│利息  │  證述（99偵457卷(二)第 │  月，如易科罰金，以新臺幣壹仟元折│
│  │書附表│初某│新東街│期利息  │本票│3,000 │  173-176頁）         │  算壹日，扣案如附表七、八、九所示│
│  │一誤載│日時│51巷口│3,000元 │（業│元    │(2)帳冊（計算簿）第4本-│  之物均沒收。                    │
│  │為「黃│許  │      │、車馬費│因借│（換算│  借款人資料（99偵457 │涂為年共同犯重利罪，處有期徒刑│
│  │亦學」│    │      │1,000元 │款人│年利率│  卷(三)第70頁、98偵2725│  月，如易科罰金，以新臺幣壹仟元折│
│  │      │    │      │、手續費│全數│為730 │  8卷(一)第305頁）      │  算壹日，扣案如附表七、八、九所示│
│  │      │    │      │2,000元 │清償│﹪）  │(3)帳冊（保險箱內筆記本│  之物均沒收。                    │
│  │      │    │      │，實拿  │而返│      │  ）第3本（99偵457卷(三)│林千懿共同犯重利罪，處拘役拾日│
│  │      │    │      │9,000元 │還）│      │  第212頁、98偵27258卷│  ，如易科罰金，以新臺幣壹仟元折算│
│  │      │    │      │）      │    │      │  (一)第220頁）         │  壹日，扣案如附表七、八、九所示之│
│  │      │    │      │        │    │      │                      │  物均沒收。                      │
├─┼───┼──┼───┼────┼──┼───┼───────────┼─────────────────┤
│32│李伯傑│98年│臺灣地│15,000元│本票│10日  │(1)帳冊（計算簿）第4本-│蔡榮華共同犯重利罪，處有期徒刑肆│
│  │      │4月 │區某不│（預扣首│    │利息  │  借款人資料（99偵457 │  月，如易科罰金，以新臺幣壹仟元折│
│  │      │10日│詳處所│期利息  │    │3,000 │  卷(三)第67頁、98偵2725│  算壹日，扣案如附表七、八、九所示│
│  │      │某時│      │3,000元 │    │元    │  8卷(一)第302頁）      │  之物均沒收。                    │
│  │      │許  │      │、車馬費│    │（起訴│(2)帳冊（保險箱內筆記本│涂為年共同犯重利罪，處有期徒刑│
│  │      │（此│      │及手續費│    │書附表│  ）第3本（99偵457卷(三)│  月，如易科罰金，以新臺幣壹仟元折│
│  │      │為依│      │共6,000 │    │誤載為│  第210頁）           │  算壹日，扣案如附表七、八、九所示│
│  │      │帳冊│      │元，實拿│    │1,750 │                      │  之物均沒收。                    │
│  │      │之記│      │6,000元 │    │元）  │                      │林千懿共同犯重利罪，處拘役拾日│
│  │      │載）│      │）      │    │（換算│                      │  ，如易科罰金，以新臺幣壹仟元折算│
│  │      │    │      │        │    │年利率│                      │  壹日，扣案如附表七、八、九所示之│
│  │      │    │      │        │    │為730 │                      │  物均沒收。                      │
│  │      │    │      │        │    │﹪）  │                      │                                  │
├─┼───┼──┼───┼────┼──┼───┼───────────┼─────────────────┤
│33│謝宗恩│98年│臺灣地│20,000元│本票│10日  │(1)帳冊（保險箱內筆記本│蔡榮華共同犯重利罪，處有期徒刑│
│  │      │4月 │區某不│（預扣首│    │利息  │  ）第3本（99偵457卷(三)│  月，如易科罰金，以新臺幣壹仟元折│
│  │      │8日 │詳處所│期利息  │    │3,000 │  第210頁、98偵27258卷│  算壹日，扣案如附表七、八、九所示│
│  │      │某時│      │3,000元 │    │元    │  (一)第218頁）         │  之物均沒收。                    │
│  │      │許  │      │、車馬費│    │（換算│                      │涂為年共同犯重利罪，處有期徒刑貳│
│  │      │（此│      │2,000元 │    │年利率│                      │  月，如易科罰金，以新臺幣壹仟元折│
│  │      │為依│      │，實拿  │    │為547 │                      │  算壹日，扣案如附表七、八、九所示│
│  │      │帳冊│      │15,000元│    │﹪）  │                      │  之物均沒收。                    │
│  │      │之記│      │）      │    │      │                      │林千懿共同犯重利罪，處拘役拾日│
│  │      │載）│      │        │    │      │                      │  ，如易科罰金，以新臺幣壹仟元折算│
│  │      │    │      │        │    │      │                      │  壹日，扣案如附表七、八、九所示之│
│  │      │    │      │        │    │      │                      │  物均沒收。                      │
└─┴───┴──┴───┴────┴──┴───┴───────────┴─────────────────┘
附表二：（被告蔡榮華、涂為年單獨或共同犯恐嚇罪部分）
┌─┬───┬──┬──┬─────────┬───┬───────────┬───────┐
│編│犯罪行│犯罪│被害│     犯罪方式     │被害人│      證  據          │ 所處罪刑     │
│號│為人  │時間│人所│                  │      │                      │              │
│  │      │    │在地│                  │      │                      │              │
│  │      │    │點  │                  │      │                      │              │
├─┼───┼──┼──┼─────────┼───┼───────────┼───────┤
│1 │涂為年│98年│新北│蔡榮華、涂為年因借│高怡吟│(1)證人李翁美惠於警詢、│蔡榮華共同犯│
│  │蔡榮華│6月9│市新│款人李伯傑不堪重利│      │  偵查時之證述（98他80│  恐嚇罪，處有│
│  │      │日上│店區│負荷致無力繳付利息│      │  28卷第3-4、51-52頁）│  期徒刑月，│
│  │      │午10│中央│，而不知去向之際，│      │(2)證人高怡吟於警詢、偵│  如易科罰金，│
│  │      │時50│四街│為圖順利催討債務，│      │  查之證述（98他8028卷│  以新臺幣壹仟│
│  │      │分許│16號│竟共同基於恐嚇危害│      │  第5-10、77-80頁）   │  元折算壹日，│
│  │      │    │    │安全之犯意聯絡，推│      │(3)證人李宗倩於警詢時之│  扣案如附表八│
│  │      │    │    │由涂為年於98年6月9│      │  證述（98他8028卷第11│  編號二所示之│
│  │      │    │    │日上午10時50分許，│      │  -13頁）             │  物沒收。    │
│  │      │    │    │在臺灣地區某不詳處│      │(4)證人李宗宇於警詢時之│涂為年共同犯│
│  │      │    │    │所，以其所有門號09│      │  證述（98他8028卷第15│  恐嚇罪，處有│
│  │      │    │    │00000000號之行動電│      │  -16頁）             │  期徒刑月，│
│  │      │    │    │話撥打電話與李伯傑│      │(5)門號0000000000號之雙│  如易科罰金，│
│  │      │    │    │之前大嫂高怡吟，向│      │  向通聯紀錄（搜索票聲│  以新臺幣壹仟│
│  │      │    │    │其恫嚇稱「你很兇喔│      │  請書第43-46頁）     │  元折算壹日，│
│  │      │    │    │，又掛我電話，你及│      │(6)被害人李宗宇之門號  │  扣案如附表八│
│  │      │    │    │你女兒晚上走路小心│      │  0000000000號於98年6 │  編號二所示之│
│  │      │    │    │一點，要往後看，不│      │  月9日之雙向通聯紀錄 │  物沒收。    │
│  │      │    │    │然就把你們拖到巷子│      │  （98他8028卷第17-23 │              │
│  │      │    │    │裡強姦」等語，而以│      │  頁）                │              │
│  │      │    │    │此加害身體之事，恐│      │                      │              │
│  │      │    │    │嚇高怡吟，使高怡吟│      │                      │              │
│  │      │    │    │心生畏懼，致生危害│      │                      │              │
│  │      │    │    │於安全。          │      │                      │              │
│  │      │    │    │                  │      │                      │              │
│  │      │    │    │                  │      │                      │              │
│  │      │    │    │                  │      │                      │              │
├─┼───┼──┼──┼─────────┼───┤                      ├───────┤
│2 │涂為年│98年│同上│蔡榮華、涂為年又共│李宗宇│                      │蔡榮華共同犯│
│  │蔡榮華│6月9│    │同基於恐嚇危害安全│      │                      │  恐嚇罪，處有│
│  │      │日上│    │之犯意聯絡，推由涂│      │                      │  期徒刑月，│
│  │      │午10│    │為年於98年6月9日上│      │                      │  如易科罰金，│
│  │      │時56│    │午10時56分許，在臺│      │                      │  以新臺幣壹仟│
│  │      │分許│    │灣地區某不詳處所，│      │                      │  元折算壹日，│
│  │      │    │    │以其所有門號098620│      │                      │  扣案如附表八│
│  │      │    │    │7159號之行動電話撥│      │                      │  編號二所示之│
│  │      │    │    │打電話與李伯傑之姪│      │                      │  物沒收。    │
│  │      │    │    │子李宗宇，向其恫嚇│      │                      │涂為年共同犯│
│  │      │    │    │稱「你趕快把李伯傑│      │                      │  恐嚇罪，處有│
│  │      │    │    │找出來，不然會用電│      │                      │  期徒刑月，│
│  │      │    │    │話騷擾你到受不了」│      │                      │  如易科罰金，│
│  │      │    │    │等語，而以此加害自│      │                      │  以新臺幣壹仟│
│  │      │    │    │由、身體之事，恐嚇│      │                      │  元折算壹日，│
│  │      │    │    │李宗宇，使李宗宇心│      │                      │  扣案如附表八│
│  │      │    │    │生畏懼，致生危害於│      │                      │  編號二所示之│
│  │      │    │    │安全。            │      │                      │  物沒收。    │
├─┼───┼──┼──┼─────────┼───┼───────────┼───────┤
│3 │蔡榮華│98年│臺北│蔡榮華、涂為年因借│陳芳│(1)證人謝佩倩於警詢、偵│蔡榮華共同犯│
│  │涂為年│4月 │市萬│款人謝宗恩不堪重利│      │  查時之證述（98他8028│  恐嚇罪，處有│
│  │      │至5 │華區│負荷致無力繳付利息│      │  卷第26-30、70-73頁）│  期徒刑月，│
│  │      │月間│環河│，而不知去向之際，│      │(2)證人謝宗宏於警詢、偵│  如易科罰金，│
│  │      │某日│南路│為圖順利催討債務，│      │  查時之證述（98他8028│  以新臺幣壹仟│
│  │      │時許│2段 │竟共同基於恐嚇危害│      │  卷第37-41、70-73頁）│  元折算壹日，│
│  │      │    │216 │安全之犯意聯絡，推│      │(3)證人陳芳於警詢、偵│  扣案如附表八│
│  │      │    │號5 │由涂為年於98年4月 │      │  查時之證述（98他8028│  編號二所示之│
│  │      │    │樓  │至5月間某日時許， │      │  卷第31-36、54-56頁）│  物沒收。    │
│  │      │    │    │在臺灣地區某不詳處│      │                      │涂為年共同犯│
│  │      │    │    │所，以其所有門號09│      │                      │  恐嚇罪，處有│
│  │      │    │    │00000000號之行動電│      │                      │  期徒刑月，│
│  │      │    │    │話撥打電話與謝宗恩│      │                      │  如易科罰金，│
│  │      │    │    │之前妻陳芳，向其│      │                      │  以新臺幣壹仟│
│  │      │    │    │恫嚇稱「出去小心一│      │                      │  元折算壹日，│
│  │      │    │    │點，後果自己負責」│      │                      │  扣案如附表八│
│  │      │    │    │、「出去不要被抓到│      │                      │  編號二所示之│
│  │      │    │    │，下場會死得很難看│      │                      │  物沒收。    │
│  │      │    │    │」、「要讓你睡不好│      │                      │              │
│  │      │    │    │，我們有專門打電話│      │                      │              │
│  │      │    │    │的人，半夜會打給你│      │                      │              │
│  │      │    │    │」等語，而以此加害│      │                      │              │
│  │      │    │    │生命、身體、自由之│      │                      │              │
│  │      │    │    │事，恐嚇陳芳，使│      │                      │              │
│  │      │    │    │陳芳心生畏懼，致│      │                      │              │
│  │      │    │    │生危害於安全。    │      │                      │              │
├─┼───┼──┼──┼─────────┼───┤                      ├───────┤
│4 │蔡榮華│98年│同上│蔡榮華、涂為年又共│謝佩倩│                      │蔡榮華共同犯│
│  │涂為年│7月 │    │同基於恐嚇危害安全│      │                      │  恐嚇罪，處有│
│  │      │間某│    │之犯意聯絡，推由涂│      │                      │  期徒刑月，│
│  │      │時許│    │為年於98年7月間某 │      │                      │  如易科罰金，│
│  │      │    │    │日時許，在臺灣地區│      │                      │  以新臺幣壹仟│
│  │      │    │    │某不詳處所，以其所│      │                      │  元折算壹日，│
│  │      │    │    │有門號0000000000號│      │                      │  扣案如附表八│
│  │      │    │    │之行動電話撥打電話│      │                      │  編號二所示之│
│  │      │    │    │與謝宗恩之胞妹謝佩│      │                      │  物沒收。    │
│  │      │    │    │倩，向其恫嚇稱「家│      │                      │涂為年共同犯│
│  │      │    │    │裡的人要幫謝宗恩還│      │                      │  恐嚇罪，處有│
│  │      │    │    │錢，出門要小心一點│      │                      │  期徒刑月，│
│  │      │    │    │，叫謝宗恩躲好，不│      │                      │  如易科罰金，│
│  │      │    │    │要被找到，不然會死│      │                      │  以新臺幣壹仟│
│  │      │    │    │得很難看」等語，而│      │                      │  元折算壹日，│
│  │      │    │    │以此加害生命、身體│      │                      │  扣案如附表八│
│  │      │    │    │之事，恐嚇謝佩倩，│      │                      │  編號二所示之│
│  │      │    │    │使謝佩倩心生畏懼，│      │                      │  物沒收。    │
│  │      │    │    │致生危害於安全。  │      │                      │              │
├─┼───┼──┼──┼─────────┼───┤                      ├───────┤
│5 │蔡榮華│98年│同上│蔡榮華、涂為年復共│謝宗宏│                      │蔡榮華共同犯│
│  │涂為年│7月 │    │同基於恐嚇危害安全│      │                      │  恐嚇罪，處有│
│  │      │間某│    │之犯意聯絡，推由涂│      │                      │  期徒刑月，│
│  │      │時許│    │為年於98年7月間某 │      │                      │  如易科罰金，│
│  │      │    │    │日時許，在臺灣地區│      │                      │  以新臺幣壹仟│
│  │      │    │    │某不詳處所，以其所│      │                      │  元折算壹日，│
│  │      │    │    │有門號0000000000號│      │                      │  扣案如附表八│
│  │      │    │    │之行動電話撥打電話│      │                      │  編號二所示之│
│  │      │    │    │與謝宗恩之胞弟謝宗│      │                      │  物沒收。    │
│  │      │    │    │宏，向其恫嚇稱「把│      │                      │涂為年共同犯│
│  │      │    │    │謝宗恩找出來，不然│      │                      │  恐嚇罪，處有│
│  │      │    │    │被遇到會死的很難看│      │                      │  期徒刑月，│
│  │      │    │    │；出門小心一點，準│      │                      │  如易科罰金，│
│  │      │    │    │備搬家」等語，而以│      │                      │  以新臺幣壹仟│
│  │      │    │    │此加害生命、身體、│      │                      │  元折算壹日，│
│  │      │    │    │自由之事，恐嚇謝宗│      │                      │  扣案如附表八│
│  │      │    │    │宏，使謝宗宏心生畏│      │                      │  編號二所示之│
│  │      │    │    │懼，致生危害於安全│      │                      │  物沒收。    │
│  │      │    │    │。                │      │                      │              │
├─┼───┼──┼──┼─────────┼───┼───────────┼───────┤
│6 │蔡榮華│98年│臺北│蔡榮華、涂為年因借│吳淑華│(1)證人吳淑華於警詢、偵│蔡榮華共同犯│
│  │涂為年│9月 │市大│款人吳淑華不堪重利│      │  查時之證述（99偵457 │  恐嚇罪，處有│
│  │      │14日│安區│負荷致無力繳付利息│      │  卷(一)第165-167頁、98 │  期徒刑貳月，│
│  │      │某時│羅斯│償還貸款之際，為圖│      │  偵27258卷(二)第113-114│  如易科罰金，│
│  │      │許  │福路│順利催討債務，竟共│      │  頁）                │  以新臺幣壹仟│
│  │      │    │3段 │同基於恐嚇危害安全│      │                      │  元折算壹日，│
│  │      │    │333 │之犯意聯絡，推由涂│      │                      │  扣案如附表八│
│  │      │    │巷2 │為年於98年9月14日 │      │                      │  編號二所示之│
│  │      │    │號  │某時許，在臺灣地區│      │                      │  物沒收。    │
│  │      │    │    │某不詳處所，以其所│      │                      │涂為年共同犯│
│  │      │    │    │有門號0000000000號│      │                      │  恐嚇罪，處有│
│  │      │    │    │之行動電話撥打電話│      │                      │  期徒刑貳月，│
│  │      │    │    │與吳淑華，向其恫嚇│      │                      │  如易科罰金，│
│  │      │    │    │稱「若不還錢、利息│      │                      │  以新臺幣壹仟│
│  │      │    │    │要越罰越多」、「如│      │                      │  元折算壹日，│
│  │      │    │    │果你不繳，店就不要│      │                      │  扣案如附表八│
│  │      │    │    │開了」等語，而以此│      │                      │  編號二所示之│
│  │      │    │    │加害財產之事，恐嚇│      │                      │  物沒收。    │
│  │      │    │    │吳淑華，使吳淑華心│      │                      │              │
│  │      │    │    │生畏懼，致生危害於│      │                      │              │
│  │      │    │    │安全。            │      │                      │              │
├─┼───┼──┼──┼─────────┼───┼───────────┼───────┤
│7 │蔡榮華│98年│新北│緣華美娟於98年10月│華美娟│(1)證人華美娟於警詢、偵│蔡榮華犯恐嚇罪│
│  │      │11月│市三│20日向蔡榮華所經營│      │  查時之證述（99偵457 │，處有期徒刑貳│
│  │      │間某│重區│之「郭媽媽」地下錢│      │  卷(二)第1-4頁、98偵272│月，如易科罰金│
│  │      │日時│永福│莊借款3萬元，嗣因 │      │  58卷(二)第102-108頁） │，以新臺幣壹仟│
│  │      │許  │街16│華美娟無法按期繳付│      │(2)證人楊世輝於偵查時之│元折算壹日，扣│
│  │      │    │9號5│第3期利息，遂於98 │      │  證述（98偵27258卷(二) │案如附表七編號│
│  │      │    │樓  │年11間某日時許，撥│      │  第102-108頁）       │一所示之物沒收│
│  │      │    │    │打「郭媽媽」報紙廣│      │                      │。            │
│  │      │    │    │告上包括蔡榮華所有│      │                      │              │
│  │      │    │    │門號0000000000號在│      │                      │              │
│  │      │    │    │內之聯絡電話，欲央│      │                      │              │
│  │      │    │    │求延後1日繳款，蔡 │      │                      │              │
│  │      │    │    │榮華接聽電話後，竟│      │                      │              │
│  │      │    │    │心生不滿，而基於恐│      │                      │              │
│  │      │    │    │嚇危害安全之犯意，│      │                      │              │
│  │      │    │    │於電話中向華美娟恫│      │                      │              │
│  │      │    │    │嚇稱「如果明天你繳│      │                      │              │
│  │      │    │    │不出利息來，就皮繃│      │                      │              │
│  │      │    │    │緊一點，叫小弟到你│      │                      │              │
│  │      │    │    │家坐坐」等語，而以│      │                      │              │
│  │      │    │    │此加害身體之事，恐│      │                      │              │
│  │      │    │    │嚇華美娟，使華美娟│      │                      │              │
│  │      │    │    │心生畏懼，致生危害│      │                      │              │
│  │      │    │    │於安全。          │      │                      │              │
├─┼───┼──┼──┼─────────┼───┤                      ├───────┤
│8 │涂為年│98年│新北│涂為年於蔡榮華因本│楊世輝│                      │涂為年犯恐嚇罪│
│  │      │11月│市三│案羈押期間，為圖能│華美娟│                      │，處有期徒刑貳│
│  │      │28日│重區│順利取回貸款，竟基│      │                      │月，如易科罰金│
│  │      │上午│永福│於恐嚇危害安全之犯│      │                      │，以新臺幣壹仟│
│  │      │11時│街16│意，於98年11月28日│      │                      │元折算壹日。  │
│  │      │許  │9號5│上午11時許，至新北│      │                      │              │
│  │      │    │樓  │市○○區○○街169 │      │                      │              │
│  │      │    │    │號5樓之華美娟住處 │      │                      │              │
│  │      │    │    │，當場向華美娟及其│      │                      │              │
│  │      │    │    │男友楊世輝恫嚇稱「│      │                      │              │
│  │      │    │    │若12月底還清本金，│      │                      │              │
│  │      │    │    │可以少收2、3千元，│      │                      │              │
│  │      │    │    │若沒有還清，就要找│      │                      │              │
│  │      │    │    │兄弟來收，不然就把│      │                      │              │
│  │      │    │    │你們的證件賣給別人│      │                      │              │
│  │      │    │    │，讓別人來收」、「│      │                      │              │
│  │      │    │    │警察沒有找到你們的│      │                      │              │
│  │      │    │    │證件及本票，只要配│      │                      │              │
│  │      │    │    │合就會好過一點，不│      │                      │              │
│  │      │    │    │配合就要找別人來」│      │                      │              │
│  │      │    │    │等語，而以此加害財│      │                      │              │
│  │      │    │    │產、身體之事，同時│      │                      │              │
│  │      │    │    │恐嚇華美娟及楊世輝│      │                      │              │
│  │      │    │    │，使華美娟、楊世輝│      │                      │              │
│  │      │    │    │均心生畏懼，均致生│      │                      │              │
│  │      │    │    │危害於安全。      │      │                      │              │
└─┴───┴──┴──┴─────────┴───┴───────────┴───────┘
附表三：（被告黃俊傑、李仁傑、郭林瓛共同犯重利罪部分）
┌─┬───┬──┬────┬────┬──┬───┬───────────┬─────────────────┐
│編│借款人│時間│地    點│借款金額│擔保│計息方│      證    據        │        所處罪刑                  │
│號│      │    │        │（新臺幣│品  │式（每│                      │                                  │
│  │      │    │        │）      │    │期）  │                      │                                  │
├─┼───┼──┼────┼────┼──┼───┼───────────┼─────────────────┤
│1 │官炫延│98年│新竹縣竹│20,000元│本票│7日   │(1)證人官炫延於警詢、偵│黃俊傑共同犯重利罪，處有期徒刑肆│
│  │      │6月 │東鎮某麥│（預扣首│    │利息  │  查時之證述（98他8028│  月，如易科罰金，以新臺幣壹仟元折│
│  │      │18日│當勞附近│期利息  │    │3,000 │  卷第42-49、58-60、65│  算壹日，扣案如附表十、十一、十二│
│  │      │某時│        │3,000元 │    │元    │  -67頁）             │  所示之物均沒收。                │
│  │      │許（│        │，實拿  │    │（換算│(2)新竹地區扣案之電話地│李仁傑共同犯重利罪，處有期徒刑貳│
│  │      │此為│        │17,000元│    │年利率│  址簿（99偵457卷(四)第 │  月，如易科罰金，以新臺幣壹仟元折│
│  │      │依帳│        │）      │    │為782 │  16頁）              │  算壹日，扣案如附表十、十一、十二│
│  │      │冊之│        │        │    │％）  │(3)借款人電訪紀錄-第2本│  所示之物均沒收。                │
│  │      │記載│        │        │    │      │  （99偵457卷(四)第202頁│郭林瓛共同犯重利罪，累犯，處拘役│
│  │      │）（│        │        │    │      │  、第207頁）         │  肆拾日，如易科罰金，以新臺幣壹仟│
│  │      │起訴│        │        │    │      │                      │  元折算壹日，扣案如附表十、十一、│
│  │      │書附│        │        │    │      │                      │  十二所示之物均沒收。            │
│  │      │表三│        │        │    │      │                      │                                  │
│  │      │依借│        │        │    │      │                      │                                  │
│  │      │款人│        │        │    │      │                      │                                  │
│  │      │指述│        │        │    │      │                      │                                  │
│  │      │記載│        │        │    │      │                      │                                  │
│  │      │為8 │        │        │    │      │                      │                                  │
│  │      │月初│        │        │    │      │                      │                                  │
│  │      │）  │        │        │    │      │                      │                                  │
├─┼───┼──┼────┼────┼──┼───┼───────────┼─────────────────┤
│2 │溫錦燦│98年│苗栗縣苗│50,000元│本票│10日  │(1)證人溫錦燦於警詢、偵│黃俊傑共同犯重利罪，處有期徒刑│
│  │      │6月 │栗市橫車│（預扣首│    │利息  │  查時之證述（99偵457 │  月，如易科罰金，以新臺幣壹仟元折│
│  │      │29日│路97號  │期利息  │    │7,500 │  卷(一)第169-172頁、98 │  算壹日，扣案如附表十、十一、十二│
│  │      │某時│        │7,500元 │    │元    │  偵27258卷(二)第102-108│  所示之物均沒收。                │
│  │      │許  │        │，實拿  │    │（換算│  頁）                │李仁傑共同犯重利罪，處有期徒刑貳│
│  │      │    │        │42,500元│    │年利率│(2)新竹地區扣案之電話地│  月，如易科罰金，以新臺幣壹仟元折│
│  │      │    │        │）      │    │為547 │  址簿（99偵457卷(四)第 │  算壹日，扣案如附表十、十一、十二│
│  │      │    │        │        │    │％）  │  24頁）              │  所示之物均沒收。                │
│  │      │    │        │        │    │      │(3)工商日誌（99偵457卷 │郭林瓛共同犯重利罪，累犯，處拘役│
│  │      │    │        │        │    │      │  (四)第41頁）          │  肆拾日，如易科罰金，以新臺幣壹仟│
│  │      │    │        │        │    │      │(4)借款人資料本-第2本（│  元折算壹日，扣案如附表十、十一、│
│  │      │    │        │        │    │      │  99偵457卷(四)第132頁）│  十二所示之物均沒收。            │
├─┤      ├──┤        ├────┼──┼───┤(5)借款人電訪紀錄-第2本├─────────────────┤
│3 │      │98年│        │20,000元│本票│10日  │  （99偵457卷(四)第203頁│黃俊傑共同犯重利罪，處有期徒刑│
│  │      │7月 │        │（預扣首│    │利息  │  、第221頁）         │  月，如易科罰金，以新臺幣壹仟元折│
│  │      │10日│        │期利息  │    │3,000 │(6)溫錦燦簽發之98年8月 │  算壹日，扣案如附表十、十一、十二│
│  │      │某時│        │3,000元 │    │元    │  24日金額8萬元（本票 │  所示之物均沒收。                │
│  │      │許  │        │，實拿  │    │（換算│  號碼NO280754）、98年│李仁傑共同犯重利罪，處有期徒刑貳│
│  │      │    │        │17,000元│    │年利率│  6月29日金額5萬元（本│  月，如易科罰金，以新臺幣壹仟元折│
│  │      │    │        │）      │    │為547 │  票號碼N0000000）、98│  算壹日，扣案如附表十、十一、十二│
│  │      │    │        │        │    │％）  │  年7月10日金額2萬元（│  所示之物均沒收。                │
│  │      │    │        │        │    │      │  本票號碼N0000000）之│郭林瓛共同犯重利罪，累犯，處拘役│
│  │      │    │        │        │    │      │  本票影本共3張（99偵 │  肆拾日，如易科罰金，以新臺幣壹仟│
│  │      │    │        │        │    │      │  457卷(四)第256頁）    │  元折算壹日，扣案如附表十、十一、│
│  │      │    │        │        │    │      │                      │  十二所示之物均沒收。            │
├─┤      ├──┤        ├────┼──┼───┤                      ├─────────────────┤
│4 │      │98年│        │40,000元│本票│10日  │                      │黃俊傑共同犯重利罪，處有期徒刑肆│
│  │      │8月 │        │（預扣首│    │利息  │                      │  月，如易科罰金，以新臺幣壹仟元折│
│  │      │24日│        │期利息  │    │6,000 │                      │  算壹日，扣案如附表十、十一、十二│
│  │      │某時│        │6,000元 │    │元    │                      │  所示之物均沒收。                │
│  │      │許  │        │，實拿  │    │（換算│                      │李仁傑共同犯重利罪，處有期徒刑貳│
│  │      │    │        │34,000元│    │年利率│                      │  月，如易科罰金，以新臺幣壹仟元折│
│  │      │    │        │）      │    │為782 │                      │  算壹日，扣案如附表十、十一、十二│
│  │      │    │        │        │    │％）  │                      │  所示之物均沒收。                │
│  │      │    │        │        │    │      │                      │郭林瓛共同犯重利罪，累犯，處拘役│
│  │      │    │        │        │    │      │                      │  肆拾日，如易科罰金，以新臺幣壹仟│
│  │      │    │        │        │    │      │                      │  元折算壹日，扣案如附表十、十一、│
│  │      │    │        │        │    │      │                      │  十二所示之物均沒收。            │
├─┼───┼──┼────┼────┼──┼───┼───────────┼─────────────────┤
│5 │盧銘烽│97年│新北市土│5,000元 │盧銘│10日  │(1)證人盧銘烽於警詢、偵│黃俊傑共同犯重利罪，處有期徒刑│
│  │（起訴│1月 │城區慶安│（預扣首│烽中│利息  │  查時之證述（99偵457 │  月，如易科罰金，以新臺幣壹仟元折│
│  │書附表│間某│街30號3 │期利息  │國信│500元 │  卷(一)第202-205頁、98 │  算壹日，扣案如附表十、十一、十二│
│  │三誤載│日時│樓      │500元， │託銀│（換算│  偵27258卷(二)第134-135│  所示之物均沒收。                │
│  │為「盧│許  │        │實拿    │行帳│年利率│  頁）                │李仁傑共同犯重利罪，處有期徒刑貳│
│  │明烽」│    │        │4,500元 │戶之│為365 │                      │  月，如易科罰金，以新臺幣壹仟元折│
│  │）    │    │        │）      │存摺│％）  │                      │  算壹日，扣案如附表十、十一、十二│
│  │      │    │        │        │、金│      │                      │  所示之物均沒收。                │
│  │      │    │        │        │融卡│      │                      │郭林瓛共同犯重利罪，累犯，處拘役│
│  │      │    │        │        │、密│      │                      │  肆拾日，如易科罰金，以新臺幣壹仟│
│  │      │    │        │        │碼、│      │                      │  元折算壹日，扣案如附表十、十一、│
│  │      │    │        │        │本票│      │                      │  十二所示之物均沒收。            │
│  │      │    │        │        │    │      │                      │                                  │
├─┼───┼──┼────┼────┼──┼───┼───────────┼─────────────────┤
│6 │徐謝玉│98年│苗栗縣頭│30,000元│行照│10日  │(1)證人徐謝玉梅於警詢、│黃俊傑共同犯重利罪，處有期徒刑│
│  │梅    │4、5│份鎮和平│（預扣首│、本│利息  │  偵查時之證述（99偵  │  月，如易科罰金，以新臺幣壹仟元折│
│  │      │月間│里中華路│期利息  │票  │4,500 │  457卷(二)第6-9頁、98偵│  算壹日，扣案如附表十、十一、十二│
│  │      │某日│890-2號 │4,500元 │    │元    │  27258卷(二)第102-108頁│  所示之物均沒收。                │
│  │      │時許│（頭份鎮│，實拿  │    │（換算│  ）                  │李仁傑共同犯重利罪，處有期徒刑貳│
│  │      │    │農會）旁│25,500元│    │年利率│(2)新竹地區扣案之電話地│  月，如易科罰金，以新臺幣壹仟元折│
│  │      │    │        │）      │    │為547 │  址簿（99偵457卷(四)第 │  算壹日，扣案如附表十、十一、十二│
│  │      │    │        │        │    │％）  │  13頁）              │  所示之物均沒收。                │
│  │      │    │        │        │    │      │(3)工商日誌（99偵457卷 │郭林瓛共同犯重利罪，累犯，處拘役│
│  │      │    │        │        │    │      │  (四)第42頁、第72頁）  │  肆拾日，如易科罰金，以新臺幣壹仟│
│  │      │    │        │        │    │      │(4)借款人資料本-第2本（│  元折算壹日，扣案如附表十、十一、│
│  │      │    │        │        │    │      │  99偵457卷(四)第109頁）│  十二所示之物均沒收。            │
│  │      │    │        │        │    │      │(5)徐謝玉梅簽發之98年8 │                                  │
│  │      │    │        │        │    │      │  月29日金額2萬元（本 │                                  │
│  │      │    │        │        │    │      │  票號碼N0000000）之本│                                  │
│  │      │    │        │        │    │      │  票1張、身分證1張（99│                                  │
│  │      │    │        │        │    │      │  偵457卷(四)第260頁）  │                                  │
│  │      │    │        │        │    │      │(6)被告黃俊傑所有門號  │                                  │
│  │      │    │        │        │    │      │  0000000000號之通訊監│                                  │
│  │      │    │        │        │    │      │  察譯文（搜索票聲請書│                                  │
│  │      │    │        │        │    │      │  第204頁）           │                                  │
│  │      │    │        │        │    │      │                      │                                  │
│  │      │    │        │        │    │      │                      │                                  │
├─┼───┼──┼────┼────┼──┼───┼───────────┼─────────────────┤
│7 │陳正銘│98年│新北市三│20,000元│身分│10日  │(1)證人陳正銘於警詢、偵│黃俊傑共同犯重利罪，處有期徒刑│
│  │      │10月│重區三和│（預扣首│證、│利息  │  查時之證述（99偵457 │  月，如易科罰金，以新臺幣壹仟元折│
│  │      │29日│路4段382│期利息  │本票│3,000 │  卷(二)第34-37頁、98偵 │  算壹日，扣案如附表十、十一、十二│
│  │      │某時│巷96弄6 │3,000元 │    │元    │  27258卷(二)第141-142頁│  所示之物均沒收。                │
│  │      │許  │號4樓   │，實拿  │    │（換算│  ）                  │李仁傑共同犯重利罪，處有期徒刑貳│
│  │      │    │        │17,000元│    │年利率│(2)帳冊（計算簿）第1本 │  月，如易科罰金，以新臺幣壹仟元折│
│  │      │    │        │）      │    │為547 │  -借款人資料本（99偵 │  算壹日，扣案如附表十、十一、十二│
│  │      │    │        │        │    │％）  │  457卷(三)第29頁、98偵 │  所示之物均沒收。                │
│  │      │    │        │        │    │      │  27258卷(一)第250頁）  │郭林瓛共同犯重利罪，累犯，處拘役│
│  │      │    │        │        │    │      │                      │  肆拾日，如易科罰金，以新臺幣壹仟│
│  │      │    │        │        │    │      │                      │  元折算壹日，扣案如附表十、十一、│
│  │      │    │        │        │    │      │                      │  十二所示之物均沒收。            │
├─┼───┼──┼────┼────┼──┼───┼───────────┼─────────────────┤
│8 │許進來│98年│臺灣地區│10,000元│汽車│10日  │(1)證人許進來於警詢時之│黃俊傑共同犯重利罪，處有期徒刑肆│
│  │      │10月│某不詳處│（預扣首│駕照│利息  │  證述（99偵457卷(二)第 │  月，如易科罰金，以新臺幣壹仟元折│
│  │      │29日│所      │期利息  │、本│2,000 │  99-102頁）          │  算壹日，扣案如附表十、十一、十二│
│  │      │某時│        │2,000元 │票  │元    │(2)新竹地區扣案之電話地│  所示之物均沒收。                │
│  │      │許  │        │、車馬費│    │（換算│  址簿（99偵457卷(四)第 │李仁傑共同犯重利罪，處有期徒刑貳│
│  │      │    │        │1,000元 │    │年利率│  34頁）              │  月，如易科罰金，以新臺幣壹仟元折│
│  │      │    │        │，實拿  │    │為730 │(3)工商日誌（99偵457卷 │  算壹日，扣案如附表十、十一、十二│
│  │      │    │        │7,000元 │    │％）  │  (四)第72頁）          │  所示之物均沒收。                │
│  │      │    │        │）      │    │      │(4)借款人資料本-第2本（│郭林瓛共同犯重利罪，累犯，處拘役│
│  │      │    │        │        │    │      │  99偵457卷(四)第166頁）│  肆拾日，如易科罰金，以新臺幣壹仟│
│  │      │    │        │        │    │      │(5)借款人電訪紀錄-第1本│  元折算壹日，扣案如附表十、十一、│
│  │      │    │        │        │    │      │  （99偵457卷(四)第194頁│  十二所示之物均沒收。            │
│  │      │    │        │        │    │      │  ）                  │                                  │
│  │      │    │        │        │    │      │(6)許進來簽發之98年10月│                                  │
│  │      │    │        │        │    │      │  29日金額3萬元（本票 │                                  │
│  │      │    │        │        │    │      │  號碼N0000000）本票1 │                                  │
│  │      │    │        │        │    │      │  張、身分證1張、名片1│                                  │
│  │      │    │        │        │    │      │  張（99偵457卷(四)第248│                                  │
│  │      │    │        │        │    │      │  頁）                │                                  │
│  │      │    │        │        │    │      │                      │                                  │
├─┼───┼──┼────┼────┼──┼───┼───────────┼─────────────────┤
│9 │饒寶奇│98年│苗栗縣頭│20,000元│身分│10日  │(1)證人饒寶奇於警詢時之│黃俊傑共同犯重利罪，處有期徒刑肆│
│  │      │7月 │份鎮長樂│（預扣首│證、│利息  │  證述（99偵457卷(二)第 │  月，如易科罰金，以新臺幣壹仟元折│
│  │      │27日│街32號  │期利息  │名片│4,000 │  104-107頁）         │  算壹日，扣案如附表十、十一、十二│
│  │      │某時│        │4,000元 │、本│元    │(2)新竹地區扣案之電話地│  所示之物均沒收。                │
│  │      │許  │        │、車馬費│票  │（換算│  址簿（99偵457卷(四)第 │李仁傑共同犯重利罪，處有期徒刑貳│
│  │      │    │        │1,500元 │    │年利率│  28頁）              │  月，如易科罰金，以新臺幣壹仟元折│
│  │      │    │        │，實拿  │    │為730 │(3)工商日誌（99偵457卷 │  算壹日，扣案如附表十、十一、十二│
│  │      │    │        │14,500元│    │％）  │  (四)第72頁）          │  所示之物均沒收。                │
│  │      │    │        │）      │    │      │(4)借款人資料本-第2本（│郭林瓛共同犯重利罪，累犯，處拘役│
│  │      │    │        │        │    │      │  99偵457卷(四)第144頁）│  肆拾日，如易科罰金，以新臺幣壹仟│
│  │      │    │        │        │    │      │(5)饒寶奇簽發之98年7月 │  元折算壹日，扣案如附表十、十一、│
│  │      │    │        │        │    │      │  27日金額6萬元（本票 │  十二所示之物均沒收。            │
│  │      │    │        │        │    │      │  號碼N0000000）本票1 │                                  │
│  │      │    │        │        │    │      │  張、身分證1張、名片1│                                  │
│  │      │    │        │        │    │      │  張（99偵457卷(四)第240│                                  │
│  │      │    │        │        │    │      │  頁）                │                                  │
│  │      │    │        │        │    │      │(9)被告黃俊傑所有門號  │                                  │
│  │      │    │        │        │    │      │  0000000000號之通訊監│                                  │
│  │      │    │        │        │    │      │  察譯文（搜索票聲請書│                                  │
│  │      │    │        │        │    │      │  第205頁）           │                                  │
│  │      │    │        │        │    │      │                      │                                  │
├─┼───┼──┼────┼────┼──┼───┼───────────┼─────────────────┤
│10│彭添進│98年│新竹市香│10,000元│身分│7日   │(1)證人彭添進於警詢時之│黃俊傑共同犯重利罪，處有期徒刑肆│
│  │      │9月 │山區牛埔│        │證、│利息  │  證述（99偵457卷(二)第 │  月，如易科罰金，以新臺幣壹仟元折│
│  │      │間某│北路171 │        │本票│2,000 │  109-112頁）         │  算壹日，扣案如附表十、十一、十二│
│  │      │日時│巷6弄2號│        │    │元    │(2)新竹地區扣案之電話地│  所示之物均沒收。                │
│  │      │許  │        │        │    │（換算│  址簿（99偵457卷(四)第 │李仁傑共同犯重利罪，處有期徒刑貳│
│  │      │    │        │        │    │年利率│  9頁）               │  月，如易科罰金，以新臺幣壹仟元折│
│  │      │    │        │        │    │為1042│(3)工商日誌（99偵457卷 │  算壹日，扣案如附表十、十一、十二│
│  │      │    │        │        │    │％）  │  (四)第72、73頁）      │  所示之物均沒收。                │
│  │      │    │        │        │    │      │(4)借款人資料本-第2本（│郭林瓛共同犯重利罪，累犯，處拘役│
│  │      │    │        │        │    │      │  99偵457卷(四)第106頁）│  肆拾日，如易科罰金，以新臺幣壹仟│
│  │      │    │        │        │    │      │(5)彭添進簽發之98年10月│  元折算壹日，扣案如附表十、十一、│
│  │      │    │        │        │    │      │  18日金額3萬元（本票 │  十二所示之物均沒收。            │
├─┤      ├──┤        ├────┼──┼───┤  號碼0000000）、98年 ├─────────────────┤
│11│      │98年│        │10,000元│本票│7日   │  10 月21日金額3萬元（│黃俊傑共同犯重利罪，處有期徒刑肆│
│  │      │10月│        │        │    │利息  │  本票號碼N0000000）本│  月，如易科罰金，以新臺幣壹仟元折│
│  │      │間某│        │        │    │2,000 │  票共2張、身分證1張（│  算壹日，扣案如附表十、十一、十二│
│  │      │日時│        │        │    │元    │  99偵457卷(四)第258-259│  所示之物均沒收。                │
│  │      │許  │        │        │    │（換算│  頁）                │李仁傑共同犯重利罪，處有期徒刑貳│
│  │      │    │        │        │    │年利率│(6)被告黃俊傑所有門號  │  月，如易科罰金，以新臺幣壹仟元折│
│  │      │    │        │        │    │為1042│  0000000000號之通訊監│  算壹日，扣案如附表十、十一、十二│
│  │      │    │        │        │    │％）  │  察譯文（搜索票聲請書│  所示之物均沒收。                │
│  │      │    │        │        │    │      │  第204頁）           │郭林瓛共同犯重利罪，累犯，處拘役│
│  │      │    │        │        │    │      │(7)被告李仁傑所有門號  │  肆拾日，如易科罰金，以新臺幣壹仟│
│  │      │    │        │        │    │      │  0000000000號之通訊監│  元折算壹日，扣案如附表十、十一、│
│  │      │    │        │        │    │      │  察譯文（搜索票聲請書│  十二所示之物均沒收。            │
│  │      │    │        │        │    │      │  第219頁）           │                                  │
│  │      │    │        │        │    │      │(7)被告郭林瓛持用門號  │                                  │
│  │      │    │        │        │    │      │  0000000000號之通訊監│                                  │
│  │      │    │        │        │    │      │  察譯文（搜索票聲請書│                                  │
│  │      │    │        │        │    │      │  第223頁）           │                                  │
│  │      │    │        │        │    │      │                      │                                  │
├─┼───┼──┼────┼────┼──┼───┼───────────┼─────────────────┤
│12│洪王錫│98年│新竹市北│20,000元│身分│7日   │(1)證人洪王錫於警詢時之│黃俊傑共同犯重利罪，處有期徒刑肆│
│  │      │10月│大路與少│        │證、│利息  │  證述（99偵457卷(二)第 │  月，如易科罰金，以新臺幣壹仟元折│
│  │      │22日│年街路口│        │本票│4,000 │  114-116頁）         │  算壹日，扣案如附表十、十一、十二│
│  │      │某時│        │        │    │元    │(2)新竹地區扣案之電話地│  所示之物均沒收。                │
│  │      │許  │        │        │    │（換算│  址簿（99偵457卷(四)第 │李仁傑共同犯重利罪，處有期徒刑貳│
│  │      │    │        │        │    │年利率│  34頁）              │  月，如易科罰金，以新臺幣壹仟元折│
│  │      │    │        │        │    │為1042│(3)工商日誌（99偵457卷 │  算壹日，扣案如附表十、十一、十二│
│  │      │    │        │        │    │％）  │  (四)第72頁）          │  所示之物均沒收。                │
│  │      │    │        │        │    │      │(4)借款人資料本-第2本（│郭林瓛共同犯重利罪，累犯，處拘役│
│  │      │    │        │        │    │      │  99偵457卷(四)第165頁）│  肆拾日，如易科罰金，以新臺幣壹仟│
│  │      │    │        │        │    │      │(5)洪王錫簽發之98年10月│  元折算壹日，扣案如附表十、十一、│
│  │      │    │        │        │    │      │  22日金額6萬元（本票 │  十二所示之物均沒收。            │
│  │      │    │        │        │    │      │  號碼NO791570）本票1 │                                  │
│  │      │    │        │        │    │      │  張、身分證1張（99偵 │                                  │
│  │      │    │        │        │    │      │  457卷(四)第276頁）    │                                  │
├─┼───┼──┼────┼────┼──┼───┼───────────┼─────────────────┤
│13│陳美貴│98年│苗栗縣後│10,000元│身分│10日  │(1)證人陳美貴於警詢時之│黃俊傑共同犯重利罪，處有期徒刑│
│  │      │10月│龍鎮東明│        │證、│利息  │  證述（99偵457卷(二)第 │  月，如易科罰金，以新臺幣壹仟元折│
│  │      │31日│里135號 │        │本票│1,500 │  118-120頁）         │  算壹日，扣案如附表十、十一、十二│
│  │      │某時│        │        │    │元（起│(2)工商日誌（99偵457卷 │  所示之物均沒收。                │
│  │      │許  │        │        │    │訴書附│  (四)第72頁）          │李仁傑共同犯重利罪，處有期徒刑貳│
│  │      │    │        │        │    │表三誤│(3)借款人資料本-第2本（│  月，如易科罰金，以新臺幣壹仟元折│
│  │      │    │        │        │    │載為  │  99偵457卷(四)第151頁）│  算壹日，扣案如附表十、十一、十二│
│  │      │    │        │        │    │1,000 │(4)陳美貴簽發之98年11月│  所示之物均沒收。                │
│  │      │    │        │        │    │元）  │  31日金額3萬元（本票 │郭林瓛共同犯重利罪，累犯，處拘役│
│  │      │    │        │        │    │（換算│  號碼N0000000）本票1 │  肆拾日，如易科罰金，以新臺幣壹仟│
│  │      │    │        │        │    │年利率│  張、身分證1張（99偵 │  元折算壹日，扣案如附表十、十一、│
│  │      │    │        │        │    │為547 │  457卷(四)第236頁）    │  十二所示之物均沒收。            │
│  │      │    │        │        │    │％）  │                      │                                  │
│  │      │    │        │        │    │      │                      │                                  │
├─┼───┼──┼────┼────┼──┼───┼───────────┼─────────────────┤
│14│李彥成│98年│苗栗縣造│40,000元│身分│10日  │(1)證人李彥成於警詢時之│黃俊傑共同犯重利罪，處有期徒刑肆│
│  │      │6月 │橋鄉平興│（預扣首│證、│利息  │  證述（99偵457卷(二)第 │  月，如易科罰金，以新臺幣壹仟元折│
│  │      │至9 │村3鄰6號│期利息  │健保│8,000 │  122-125頁）         │  算壹日，扣案如附表十、十一、十二│
│  │      │月間│        │8,000元 │卡、│元    │(2)新竹地區扣案之電話地│  所示之物均沒收。                │
│  │      │某日│        │，實拿  │本票│（換算│  址簿（99偵457卷(四)第8│李仁傑共同犯重利罪，處有期徒刑貳│
│  │      │時許│        │32,000元│    │年利率│  頁）                │  月，如易科罰金，以新臺幣壹仟元折│
│  │      │    │        │）      │    │為730 │(3)李彥成簽發之98年6月3│  算壹日，扣案如附表十、十一、十二│
│  │      │    │        │        │    │％）  │  日金額9萬元（本票號 │  所示之物均沒收。                │
│  │      │    │        │        │    │      │  碼N0000000）、98年9 │郭林瓛共同犯重利罪，累犯，處拘役│
│  │      │    │        │        │    │      │  月21日金額3萬元（本 │  肆拾日，如易科罰金，以新臺幣壹仟│
│  │      │    │        │        │    │      │  票號碼N0000000）之本│  元折算壹日，扣案如附表十、十一、│
│  │      │    │        │        │    │      │  票共2張、身分證1張、│  十二所示之物均沒收。            │
│  │      │    │        │        │    │      │  名片1張（99偵457卷(四)│                                  │
│  │      │    │        │        │    │      │  第238-239頁）       │                                  │
│  │      │    │        │        │    │      │(4)被告李仁傑所有門號  │                                  │
│  │      │    │        │        │    │      │  0000000000號之通訊監│                                  │
│  │      │    │        │        │    │      │  察譯文（搜索票聲請書│                                  │
│  │      │    │        │        │    │      │  第219頁）           │                                  │
│  │      │    │        │        │    │      │                      │                                  │
├─┼───┼──┼────┼────┼──┼───┼───────────┼─────────────────┤
│15│徐瑋隆│98年│新竹縣竹│50,000元│汽車│10日  │(1)證人徐瑋隆於警詢時之│黃俊傑共同犯重利罪，處有期徒刑肆│
│  │      │7月 │北市自強│（預扣首│駕照│利息  │  證述（99偵457卷(二)第 │  月，如易科罰金，以新臺幣壹仟元折│
│  │      │10日│北路與十│期利息  │、本│10,000│  127-131頁）         │  算壹日，扣案如附表十、十一、十二│
│  │      │某時│興路口  │10,000元│票  │元    │(2)新竹地區扣案之電話地│  所示之物均沒收。                │
│  │      │許  │        │、保管費│    │（換算│  址簿（99偵457卷(四)第 │李仁傑共同犯重利罪，處有期徒刑貳│
│  │      │    │        │2,000元 │    │年利率│  11頁）              │  月，如易科罰金，以新臺幣壹仟元折│
│  │      │    │        │，實拿  │    │為730 │(3)借款人資料本-第2本（│  算壹日，扣案如附表十、十一、十二│
│  │      │    │        │38,000元│    │％）  │  99偵457卷(四)第115頁）│  所示之物均沒收。                │
│  │      │    │        │）      │    │      │                      │郭林瓛共同犯重利罪，累犯，處拘役│
│  │      │    │        │        │    │      │                      │  肆拾日，如易科罰金，以新臺幣壹仟│
│  │      │    │        │        │    │      │                      │  元折算壹日，扣案如附表十、十一、│
│  │      │    │        │        │    │      │                      │  十二所示之物均沒收。            │
├─┤      ├──┼────┼────┼──┼───┤                      ├─────────────────┤
│16│      │98年│新竹市光│50,000元│本票│10日  │                      │黃俊傑共同犯重利罪，處有期徒刑│
│  │      │8月 │復路2段2│（預扣首│    │利息  │                      │  月，如易科罰金，以新臺幣壹仟元折│
│  │      │14日│巷45號1 │期利息  │    │8,000 │                      │  算壹日，扣案如附表十、十一、十二│
│  │      │某時│樓辦公處│8,000元 │    │元    │                      │  所示之物均沒收。                │
│  │      │許  │所      │、前期貸│    │（換算│                      │李仁傑共同犯重利罪，處有期徒刑貳│
│  │      │    │        │款欠款利│    │年利率│                      │  月，如易科罰金，以新臺幣壹仟元折│
│  │      │    │        │息10,000│    │為584 │                      │  算壹日，扣案如附表十、十一、十二│
│  │      │    │        │元，實拿│    │％）  │                      │  所示之物均沒收。                │
│  │      │    │        │32,000元│    │      │                      │郭林瓛共同犯重利罪，累犯，處拘役│
│  │      │    │        │）      │    │      │                      │  肆拾日，如易科罰金，以新臺幣壹仟│
│  │      │    │        │        │    │      │                      │  元折算壹日，扣案如附表十、十一、│
│  │      │    │        │        │    │      │                      │  十二所示之物均沒收。            │
├─┤      ├──┤        ├────┼──┼───┤                      ├─────────────────┤
│17│      │98年│        │50,000元│本票│10日  │                      │黃俊傑共同犯重利罪，處有期徒刑│
│  │      │10月│        │（預扣首│    │利息  │                      │  月，如易科罰金，以新臺幣壹仟元折│
│  │      │16  │        │期利息  │    │8,000 │                      │  算壹日，扣案如附表十、十一、十二│
│  │      │日某│        │8,000元 │    │元    │                      │  所示之物均沒收。                │
│  │      │時許│        │，實拿  │    │（換算│                      │李仁傑共同犯重利罪，處有期徒刑貳│
│  │      │    │        │42,000元│    │年利率│                      │  月，如易科罰金，以新臺幣壹仟元折│
│  │      │    │        │）      │    │為584 │                      │  算壹日，扣案如附表十、十一、十二│
│  │      │    │        │        │    │％）  │                      │  所示之物均沒收。                │
│  │      │    │        │        │    │      │                      │郭林瓛共同犯重利罪，累犯，處拘役│
│  │      │    │        │        │    │      │                      │  肆拾日，如易科罰金，以新臺幣壹仟│
│  │      │    │        │        │    │      │                      │  元折算壹日，扣案如附表十、十一、│
│  │      │    │        │        │    │      │                      │  十二所示之物均沒收。            │
├─┤      ├──┤        ├────┼──┼───┤                      ├─────────────────┤
│18│      │98年│        │50,000元│本票│10日  │                      │黃俊傑共同犯重利罪，處有期徒刑肆│
│  │      │11月│        │（預扣首│    │利息  │                      │  月，如易科罰金，以新臺幣壹仟元折│
│  │      │3日 │        │期利息  │    │10,000│                      │  算壹日，扣案如附表十、十一、十二│
│  │      │某時│        │10,000元│    │元    │                      │  所示之物均沒收。                │
│  │      │許  │        │、前次貸│    │（換算│                      │李仁傑共同犯重利罪，處有期徒刑貳│
│  │      │    │        │款欠款利│    │年利率│                      │  月，如易科罰金，以新臺幣壹仟元折│
│  │      │    │        │息8,000 │    │為730 │                      │  算壹日，扣案如附表十、十一、十二│
│  │      │    │        │元，實拿│    │％）  │                      │  所示之物均沒收。                │
│  │      │    │        │32,000元│    │      │                      │郭林瓛共同犯重利罪，累犯，處拘役│
│  │      │    │        │）      │    │      │                      │  肆拾日，如易科罰金，以新臺幣壹仟│
│  │      │    │        │        │    │      │                      │  元折算壹日，扣案如附表十、十一、│
│  │      │    │        │        │    │      │                      │  十二所示之物均沒收。            │
├─┼───┼──┼────┼────┼──┼───┼───────────┼─────────────────┤
│19│何建源│98年│新竹縣竹│40,000元│身分│10日  │(1)證人何建源於警詢時之│黃俊傑共同犯重利罪，處有期徒刑│
│  │      │間某│北市勝利│（預扣首│證、│利息  │  證述（99偵457卷(二)第 │  月，如易科罰金，以新臺幣壹仟元折│
│  │      │日時│六街39號│期利息及│本票│5,000 │  136-139頁）         │  算壹日，扣案如附表十、十一、十二│
│  │      │許  │11樓    │車馬費後│    │元    │(2)新竹地區扣案之電話地│  所示之物均沒收。                │
│  │      │    │        │，實拿  │    │（換算│  址簿（99偵457卷(四)第5│李仁傑共同犯重利罪，處有期徒刑貳│
│  │      │    │        │31,000元│    │年利率│  頁）                │  月，如易科罰金，以新臺幣壹仟元折│
│  │      │    │        │）      │    │為456 │(3)工商日誌（99偵457卷 │  算壹日，扣案如附表十、十一、十二│
│  │      │    │        │        │    │％）  │  (四)第72頁）          │  所示之物均沒收。                │
│  │      │    │        │        │    │      │(4)借款人資料本-第2本（│郭林瓛共同犯重利罪，累犯，處拘役│
│  │      │    │        │        │    │      │  99偵457卷(四)第112頁）│  肆拾日，如易科罰金，以新臺幣壹仟│
│  │      │    │        │        │    │      │(5)何建源所簽發之98年11│  元折算壹日，扣案如附表十、十一、│
│  │      │    │        │        │    │      │  月9日金額4萬5千元（ │  十二所示之物均沒收。            │
├─┤      ├──┤        ├────┼──┼───┤  本票號碼N0000000）本├─────────────────┤
│20│      │98年│        │10,000元│本票│10日利│  票1張、駕照1張（99偵│黃俊傑共同犯重利罪，處有期徒刑│
│  │      │間某│        │（預扣首│、汽│息    │  457卷(四)第245頁）    │  月，如易科罰金，以新臺幣壹仟元折│
│  │      │日時│        │期利息  │車駕│1,500 │(6)客戶聯絡簿（99偵457 │  算壹日，扣案如附表十、十一、十二│
│  │      │許  │        │1,500元 │照（│元    │  卷(五)第30頁）        │  所示之物均沒收。                │
│  │      │    │        │，實拿  │已領│（換算│                      │李仁傑共同犯重利罪，處有期徒刑貳│
│  │      │    │        │8,500元 │回）│年利率│                      │  月，如易科罰金，以新臺幣壹仟元折│
│  │      │    │        │）      │    │為547 │                      │  算壹日，扣案如附表十、十一、十二│
│  │      │    │        │        │    │％）  │                      │  所示之物均沒收。                │
│  │      │    │        │        │    │      │                      │郭林瓛共同犯重利罪，累犯，處拘役│
│  │      │    │        │        │    │      │                      │  肆拾日，如易科罰金，以新臺幣壹仟│
│  │      │    │        │        │    │      │                      │  元折算壹日，扣案如附表十、十一、│
│  │      │    │        │        │    │      │                      │  十二所示之物均沒收。            │
├─┤      ├──┤        ├────┼──┼───┤                      ├─────────────────┤
│21│      │98年│        │15,000元│本票│10日  │                      │黃俊傑共同犯重利罪，處有期徒刑│
│  │      │11月│        │（預扣首│    │利息  │                      │  月，如易科罰金，以新臺幣壹仟元折│
│  │      │9日 │        │期利息  │    │2,300 │                      │  算壹日，扣案如附表十、十一、十二│
│  │      │某時│        │2,300元 │    │元    │                      │  所示之物均沒收。                │
│  │      │許  │        │，實拿  │    │（換算│                      │李仁傑共同犯重利罪，處有期徒刑貳│
│  │      │    │        │12,700元│    │年利率│                      │  月，如易科罰金，以新臺幣壹仟元折│
│  │      │    │        │）      │    │為559 │                      │  算壹日，扣案如附表十、十一、十二│
│  │      │    │        │        │    │％）  │                      │  所示之物均沒收。                │
│  │      │    │        │        │    │      │                      │郭林瓛共同犯重利罪，累犯，處拘役│
│  │      │    │        │        │    │      │                      │  肆拾日，如易科罰金，以新臺幣壹仟│
│  │      │    │        │        │    │      │                      │  元折算壹日，扣案如附表十、十一、│
│  │      │    │        │        │    │      │                      │  十二所示之物均沒收。            │
├─┼───┼──┼────┼────┼──┼───┼───────────┼─────────────────┤
│22│丁振昌│98年│新北市板│20,000元│身分│10日  │(1)證人丁振昌於警詢時之│黃俊傑共同犯重利罪，處有期徒刑│
│  │      │9月 │橋區金華│（預扣首│證影│利息  │  證述（99偵457卷(二)第 │  月，如易科罰金，以新臺幣壹仟元折│
│  │      │初某│街51號5 │期利息  │本、│3,000 │  180-183頁）         │  算壹日，扣案如附表十、十一、十二│
│  │      │日時│樓樓下  │3,000元 │本票│元    │(2)帳冊（計算簿）第4本 │  所示之物均沒收。                │
│  │      │許  │        │，實拿  │（業│（換算│  -借款人資料（99偵457│李仁傑共同犯重利罪，處有期徒刑貳│
│  │      │    │        │17,000元│因借│年利率│  卷(三)第92、101頁、98 │  月，如易科罰金，以新臺幣壹仟元折│
│  │      │    │        │）      │款人│為547 │  偵27258卷(一)第327頁）│  算壹日，扣案如附表十、十一、十二│
│  │      │    │        │        │全數│％）  │                      │  所示之物均沒收。                │
│  │      │    │        │        │清償│      │                      │郭林瓛共同犯重利罪，累犯，處拘役│
│  │      │    │        │        │而返│      │                      │  肆拾日，如易科罰金，以新臺幣壹仟│
│  │      │    │        │        │還）│      │                      │  元折算壹日，扣案如附表十、十一、│
│  │      │    │        │        │    │      │                      │  十二所示之物均沒收。            │
│  │      │    │        │        │    │      │                      │                                  │
├─┼───┼──┼────┼────┼──┼───┼───────────┼─────────────────┤
│23│楊昔忠│98年│新竹市北│15,000元│身分│10日  │(1)證人楊昔忠於警詢時之│黃俊傑共同犯重利罪，處有期徒刑肆│
│  │      │10月│區○○路│（預扣首│證（│利息  │  證述（99偵457卷(二)第 │  月，如易科罰金，以新臺幣壹仟元折│
│  │      │20日│196巷8號│期利息  │已領│3,000 │  186-188頁）         │  算壹日，扣案如附表十、十一、十二│
│  │      │某時│2樓     │3,000元 │回）│元    │(2)楊昔忠之98年12月7日 │  所示之物均沒收。                │
│  │      │許  │        │、車馬費│、本│（換算│  贓物認領保管單（99偵│李仁傑共同犯重利罪，處有期徒刑貳│
│  │      │    │        │1,000元 │票  │年利率│  457卷(二)第190頁）    │  月，如易科罰金，以新臺幣壹仟元折│
│  │      │    │        │，實拿  │    │為730 │(3)工商日誌（99偵457卷 │  算壹日，扣案如附表十、十一、十二│
│  │      │    │        │11,000元│    │％）  │  (四)第72頁）          │  所示之物均沒收。                │
│  │      │    │        │）      │    │      │(4)借款人資料本-第2本（│郭林瓛共同犯重利罪，累犯，處拘役│
│  │      │    │        │        │    │      │  99偵457卷(四)第163頁）│  肆拾日，如易科罰金，以新臺幣壹仟│
│  │      │    │        │        │    │      │(5)借款人電訪紀錄-第1本│  元折算壹日，扣案如附表十、十一、│
│  │      │    │        │        │    │      │  （99偵457卷(四)第189頁│  十二所示之物均沒收。            │
│  │      │    │        │        │    │      │  ）                  │                                  │
│  │      │    │        │        │    │      │(6)楊昔忠簽發之98年10月│                                  │
│  │      │    │        │        │    │      │  20日金額3萬元（本票 │                                  │
│  │      │    │        │        │    │      │  號碼0000000）本票1張│                                  │
│  │      │    │        │        │    │      │  、身分證1張（99偵457│                                  │
│  │      │    │        │        │    │      │  卷(四)第247頁）       │                                  │
│  │      │    │        │        │    │      │                      │                                  │
│  │      │    │        │        │    │      │                      │                                  │
├─┼───┼──┼────┼────┼──┼───┼───────────┼─────────────────┤
│24│林士超│98年│新竹市北│10,000元│本票│10日  │(1)證人林士超於警詢時之│黃俊傑共同犯重利罪，處有期徒刑肆│
│  │      │6月 │區中華三│（預扣首│    │利息  │  證述（99偵457卷(二)第 │  月，如易科罰金，以新臺幣壹仟元折│
│  │      │27日│段122巷 │期利息  │    │2,000 │  191-194頁）         │  算壹日，扣案如附表十、十一、十二│
│  │      │某時│67號附近│2,000元 │    │元    │(2)新竹地區扣案之電話地│  所示之物均沒收。                │
│  │      │許  │        │、車馬費│    │（換算│  址簿（99偵457卷(四)第 │李仁傑共同犯重利罪，處有期徒刑貳│
│  │      │    │        │1,000元 │    │年利率│  23頁）              │  月，如易科罰金，以新臺幣壹仟元折│
│  │      │    │        │，實拿  │    │為730 │(3)工商日誌（99偵457卷 │  算壹日，扣案如附表十、十一、十二│
│  │      │    │        │7,000元 │    │％）  │  (四)第42頁）          │  所示之物均沒收。                │
│  │      │    │        │）      │    │      │(4)借款人資料本-第2本（│郭林瓛共同犯重利罪，累犯，處拘役│
│  │      │    │        │        │    │      │  99偵457卷(四)第131頁）│  肆拾日，如易科罰金，以新臺幣壹仟│
│  │      │    │        │        │    │      │(5)借款人電訪紀錄-第2本│  元折算壹日，扣案如附表十、十一、│
│  │      │    │        │        │    │      │  （99偵457卷(四)第203頁│  十二所示之物均沒收。            │
├─┤      ├──┤        ├────┼──┼───┤  、第220頁）         ├─────────────────┤
│25│      │98年│        │10,000元│本票│10日  │(6)林士超簽發之98年8月 │黃俊傑共同犯重利罪，處有期徒刑肆│
│  │      │8月 │        │（預扣首│    │利息  │  14日金額3萬元（本票 │  月，如易科罰金，以新臺幣壹仟元折│
│  │      │14日│        │期利息  │    │2,000 │  號碼N0000000）、98年│  算壹日，扣案如附表十、十一、十二│
│  │      │某時│        │2,000元 │    │元    │  6 月27日金額2萬元（ │  所示之物均沒收。                │
│  │      │許  │        │，實拿  │    │（換算│  本票號碼N0000000）之│李仁傑共同犯重利罪，處有期徒刑貳│
│  │      │    │        │8,000元 │    │年利率│  本票共2張、身分證1張│  月，如易科罰金，以新臺幣壹仟元折│
│  │      │    │        │）      │    │為730 │  ；蔡雅仲簽發之98年7 │  算壹日，扣案如附表十、十一、十二│
│  │      │    │        │        │    │％）  │  月28日金額2萬元（本 │  所示之物均沒收。                │
│  │      │    │        │        │    │      │  票號碼N0000000）、98│郭林瓛共同犯重利罪，累犯，處拘役│
│  │      │    │        │        │    │      │  年6月27日金額8千元（│  肆拾日，如易科罰金，以新臺幣壹仟│
│  │      │    │        │        │    │      │  本票號碼N0000000）之│  元折算壹日，扣案如附表十、十一、│
│  │      │    │        │        │    │      │  本票共2張、身分證1張│  十二所示之物均沒收。            │
│  │      │    │        │        │    │      │  （99偵457卷(四)第273頁│                                  │
│  │      │    │        │        │    │      │  至第274頁）         │                                  │
│  │      │    │        │        │    │      │(7)被告黃俊傑所有門號  │                                  │
│  │      │    │        │        │    │      │  0000000000號之通訊監│                                  │
│  │      │    │        │        │    │      │  察譯文（搜索票聲請書│                                  │
│  │      │    │        │        │    │      │  第205頁）           │                                  │
│  │      │    │        │        │    │      │(8)被告李仁傑所有門號  │                                  │
│  │      │    │        │        │    │      │  0000000000號之通訊監│                                  │
│  │      │    │        │        │    │      │  察譯文（搜索票聲請書│                                  │
│  │      │    │        │        │    │      │  第219頁）           │                                  │
└─┴───┴──┴────┴────┴──┴───┴───────────┴─────────────────┘
附表四：（被告黃俊傑、張庭維、廖文卿共同犯重利罪部分）
┌─┬───┬──┬────┬────┬──┬───┬───────────┬─────────────────┐
│編│借款人│時間│地    點│借款金額│擔保│計息方│      證      據      │      所處罪刑                    │
│號│      │    │        │（新臺幣│品  │式（每│                      │                                  │
│  │      │    │        │）      │    │期）  │                      │                                  │
├─┼───┼──┼────┼────┼──┼───┼───────────┼─────────────────┤
│1 │陳錦翔│98年│新北市土│50,000元│身分│10日  │(1)證人陳錦翔於警詢、偵│黃俊傑共同犯重利罪，處有期徒刑│
│  │      │10月│城區大安│（預扣首│證影│利息  │  查時之證述（99偵457 │  月，如易科罰金，以新臺幣壹仟元折│
│  │      │30日│路5-2號 │期利息  │本、│7,000 │  卷(一)第187-190頁、98 │  算壹日，扣案如附表十編號一、二、│
│  │      │某時│        │7,000元 │本票│元    │  偵27258卷(二)第93-95頁│  附表十三所示之物均沒收。        │
│  │      │許  │        │、車馬費│    │（起  │   ）                 │廖文卿共同犯重利罪，處拘役肆拾日│
│  │      │（此│        │1,000元 │    │訴書附│(2)客戶聯絡簿（99偵457 │  ，如易科罰金，以新臺幣壹仟元折算│
│  │      │為依│        │，實拿  │    │表三誤│  卷(五)第14頁）        │  壹日，扣案如附表十編號一、二、附│
│  │      │監聽│        │42,000元│    │載為  │(3)新莊地區扣案之帳冊- │  表十三所示之物均沒收。          │
│  │      │譯文│        │）      │    │8,000 │  第1本（99偵457卷(五)第│張庭維共同犯重利罪，處拘役拾日│
│  │      │之記│        │        │    │元）  │  74頁）              │  ，如易科罰金，以新臺幣壹仟元折算│
│  │      │載）│        │        │    │（換算│(4)新莊地區扣案之帳冊- │  壹日，扣案如附表十編號一、二、附│
│  │      │    │        │        │    │年利率│  第2本（99偵457卷(五)第│  表十三所示之物均沒收。          │
│  │      │    │        │        │    │為511 │  94、100頁）         │                                  │
│  │      │    │        │        │    │％）  │(5)被告黃俊傑所有門號  │                                  │
│  │      │    │        │        │    │      │  0000000000號之通訊監│                                  │
│  │      │    │        │        │    │      │  察譯文（搜索票聲請書│                                  │
│  │      │    │        │        │    │      │  第126頁至第127頁、第│                                  │
│  │      │    │        │        │    │      │  213-214頁）         │                                  │
├─┼───┼──┼────┼────┼──┼───┼───────────┼─────────────────┤
│2 │龔維軍│98年│臺北市中│100,000 │身分│10日  │(1)證人龔維軍於警詢、偵│黃俊傑共同犯重利罪，處有期徒刑肆│
│  │      │間9 │正區忠孝│元（預扣│證、│利息  │  查時之證述（99偵457 │  月，如易科罰金，以新臺幣壹仟元折│
│  │      │月前│新生捷運│首期利息│本票│20,000│  卷(二)第151-154頁、98 │  算壹日，扣案如附表十編號一、二、│
│  │      │某日│站內    │20,000元│    │元    │  偵27258卷(二)第144-146│  附表十三所示之物均沒收。        │
│  │      │時許│        │，實拿  │    │（換算│  頁）                │廖文卿共同犯重利罪，處拘役肆拾日│
│  │      │    │        │80,000元│    │年利率│(2)客戶聯絡簿（99偵457 │  ，如易科罰金，以新臺幣壹仟元折算│
│  │      │    │        │）      │    │為730 │  卷(五)第15頁）        │  壹日，扣案如附表十編號一、二、附│
│  │      │    │        │        │    │％）  │(3)新莊地區扣案之帳冊- │  表十三所示之物均沒收。          │
│  │      │    │        │        │    │      │  第1本（99偵457卷(五)第│張庭維共同犯重利罪，處拘役拾日│
│  │      │    │        │        │    │      │  31-78頁）           │  ，如易科罰金，以新臺幣壹仟元折算│
│  │      │    │        │        │    │      │(4)新莊地區扣案之帳冊- │  壹日，扣案如附表十編號一、二、附│
│  │      │    │        │        │    │      │  第2本（99偵457卷(五)第│  表十三所示之物均沒收。          │
│  │      │    │        │        │    │      │  94頁至第106頁）     │                                  │
│  │      │    │        │        │    │      │(5)被告黃俊傑所有門號  │                                  │
│  │      │    │        │        │    │      │  0000000000號之通訊監│                                  │
│  │      │    │        │        │    │      │  察譯文（搜索票聲請書│                                  │
│  │      │    │        │        │    │      │  第204、210-211、214 │                                  │
│  │      │    │        │        │    │      │  頁）                │                                  │
│  │      │    │        │        │    │      │(6)被告黃俊傑所有門號  │                                  │
│  │      │    │        │        │    │      │  0000000000號之通訊監│                                  │
│  │      │    │        │        │    │      │  察譯文（搜索票聲請書│                                  │
│  │      │    │        │        │    │      │  第217頁）           │                                  │
│  │      │    │        │        │    │      │(7)被告張庭維持用門號  │                                  │
│  │      │    │        │        │    │      │  0000000000號之通訊監│                                  │
│  │      │    │        │        │    │      │  察譯文（搜索票聲請書│                                  │
│  │      │    │        │        │    │      │  第224- 225頁）      │                                  │
│  │      │    │        │        │    │      │                      │                                  │
└─┴───┴──┴────┴────┴──┴───┴───────────┴─────────────────┘
 附表五：（被告黃俊傑單獨犯恐嚇罪部分）
┌─┬──┬──┬─────────┬────┬───────────┬──────┐
│編│犯罪│被害│     犯罪方式     │被害人  │       證  據         │ 所處罪刑   │
│號│時間│人所│                  │        │                      │            │
│  │    │在地│                  │        │                      │            │
│  │    │點  │                  │        │                      │            │
├─┼──┼──┼─────────┼────┼───────────┼──────┤
│1 │98年│新竹│黃俊傑於98年6月25 │官炫延  │(1)證人官炫延於警詢、偵│黃俊傑犯恐嚇│
│  │6月 │縣竹│日某時許，在新竹縣│        │  查時之證述（98他8028│罪，處有期徒│
│  │25日│東鎮│竹東鎮某麥當勞前，│        │  卷第42-49、58-60、65│刑月，如易│
│  │某時│上之│要求借款人官炫延償│        │  -67頁）             │科罰金，以新│
│  │許  │麥當│還所借貸款之第2期 │        │                      │臺幣壹仟元折│
│  │    │勞  │利息時，因官炫延表│        │                      │算壹日。    │
│  │    │    │示暫時無力繳付，引│        │                      │            │
│  │    │    │起黃俊傑不滿，竟基│        │                      │            │
│  │    │    │於恐嚇危害安全之犯│        │                      │            │
│  │    │    │意，持續掌摑官炫延│        │                      │            │
│  │    │    │臉頰數次（傷害部分│        │                      │            │
│  │    │    │未據告訴及起訴），│        │                      │            │
│  │    │    │並對其恫嚇稱「一定│        │                      │            │
│  │    │    │要今天還錢，不然後│        │                      │            │
│  │    │    │果自行負責，而且利│        │                      │            │
│  │    │    │息金額變5,000元」 │        │                      │            │
│  │    │    │等語，而以此加害身│        │                      │            │
│  │    │    │體、財產之事，恐嚇│        │                      │            │
│  │    │    │官炫言，使官炫延心│        │                      │            │
│  │    │    │生畏懼，致生危害於│        │                      │            │
│  │    │    │安全。嗣官炫延因恐│        │                      │            │
│  │    │    │遭受不測，遂立即央│        │                      │            │
│  │    │    │求其母親籌款2萬元 │        │                      │            │
│  │    │    │，當晚即在竹北快速│        │                      │            │
│  │    │    │道路附近之麥當勞前│        │                      │            │
│  │    │    │，償還全數借款及利│        │                      │            │
│  │    │    │息與黃俊傑。      │        │                      │            │
│  │    │    │                  │        │                      │            │
├─┼──┼──┼─────────┼────┼───────────┼──────┤
│2 │98年│苗栗│黃俊傑於借款人溫錦│溫錦燦  │(1)證人溫錦燦於警詢、偵│黃俊傑犯恐嚇│
│  │10月│市橫│燦因不堪重利負荷，│        │  查時之證述（99偵457 │罪，處有期徒│
│  │30日│車路│無力繳付高額利息之│        │  卷(一)第169-172頁、98 │刑月，如易│
│  │前數│97號│際，為圖順利催討債│        │  偵27258卷(二)第106-107│科罰金，以新│
│  │日之│    │務，於98年10月30日│        │  頁）                │臺幣壹仟元折│
│  │某日│    │前數日之某日晚上，│        │                      │算壹日。    │
│  │晚上│    │與李仁傑、郭林瓛（│        │                      │            │
│  │    │    │無證據證明其2人與 │        │                      │            │
│  │    │    │黃俊傑有恐嚇之犯意│        │                      │            │
│  │    │    │聯絡）一同驅車前往│        │                      │            │
│  │    │    │溫錦燦位於苗栗市橫│        │                      │            │
│  │    │    │車路97號之住處瞭解│        │                      │            │
│  │    │    │狀況，詎黃俊傑到場│        │                      │            │
│  │    │    │後，因不滿溫錦燦仍│        │                      │            │
│  │    │    │表示無力支付，竟基│        │                      │            │
│  │    │    │於恐嚇危害安全之犯│        │                      │            │
│  │    │    │意，突然拿起溫錦燦│        │                      │            │
│  │    │    │住處客廳桌上之水晶│        │                      │            │
│  │    │    │球往地面丟擲，致地│        │                      │            │
│  │    │    │面磁磚及水晶球均毀│        │                      │            │
│  │    │    │損（毀損部分未據告│        │                      │            │
│  │    │    │訴及起訴），復拿起│        │                      │            │
│  │    │    │另一顆水晶球，作勢│        │                      │            │
│  │    │    │朝溫錦燦丟擲，同時│        │                      │            │
│  │    │    │向溫錦燦恫嚇稱「如│        │                      │            │
│  │    │    │果利息不交出來，就│        │                      │            │
│  │    │    │用水晶球打你的頭，│        │                      │            │
│  │    │    │把你的手腳打斷」等│        │                      │            │
│  │    │    │語，而以此加害身體│        │                      │            │
│  │    │    │、財產之事，恐嚇溫│        │                      │            │
│  │    │    │錦燦，使溫錦燦心生│        │                      │            │
│  │    │    │畏懼，致生危害於安│        │                      │            │
│  │    │    │全。嗣溫錦燦配偶見│        │                      │            │
│  │    │    │狀不妙趕緊私下報警│        │                      │            │
│  │    │    │，為警到場登錄黃俊│        │                      │            │
│  │    │    │傑等3人年籍資料後 │        │                      │            │
│  │    │    │，黃俊傑等3人始悻 │        │                      │            │
│  │    │    │然離去。          │        │                      │            │
├─┼──┼──┼─────────┼────┼───────────┼──────┤
│3 │98年│苗栗│緣徐謝玉梅於98年4 │徐謝玉梅│(1)證人徐謝玉梅於警詢、│黃俊傑犯恐嚇│
│  │6月 │縣頭│月、5月間向黃俊傑 │        │  偵查時之證述（99偵  │罪，處有期徒│
│  │至7 │份鎮│所經營之「劉媽媽」│        │  457卷(一)第6-9頁、98偵│刑貳月，如易│
│  │月間│中華│地下錢莊借款3萬元 │        │  27258卷(二)第102-108頁│科罰金，以新│
│  │某日│路89│，嗣徐謝玉梅因母親│        │  ）                  │臺幣壹仟元折│
│  │時許│0-2 │生病無法按期繳付利│        │                      │算壹日，扣案│
│  │    │號  │息，遂於98年6月至7│        │                      │如附表十編號│
│  │    │    │月間某日時許，撥打│        │                      │二所示之物沒│
│  │    │    │「劉媽媽」報紙廣告│        │                      │收。        │
│  │    │    │上之門號0000000000│        │                      │            │
│  │    │    │號聯絡電話，欲央求│        │                      │            │
│  │    │    │延後1日繳款。詎黃 │        │                      │            │
│  │    │    │俊傑接聽電話後，竟│        │                      │            │
│  │    │    │心生不滿，而基於恐│        │                      │            │
│  │    │    │嚇危害安全之犯意，│        │                      │            │
│  │    │    │於電話中向徐謝玉梅│        │                      │            │
│  │    │    │恫嚇稱「利息如果不│        │                      │            │
│  │    │    │給，等一下就放火燒│        │                      │            │
│  │    │    │你家」等語，而以此│        │                      │            │
│  │    │    │加害生命、身體、財│        │                      │            │
│  │    │    │產之事，恐嚇徐謝玉│        │                      │            │
│  │    │    │梅，使徐謝玉梅心生│        │                      │            │
│  │    │    │畏懼，致生危害於安│        │                      │            │
│  │    │    │全。              │        │                      │            │
└─┴──┴──┴─────────┴────┴───────────┴──────┘
 附表六：（被告李仁傑單獨犯恐嚇罪部分）
┌──┬──┬─────────┬───┬───────────┬─────┐
│犯罪│被害│     犯罪方式     │被害人│       證  據         │所處罪刑  │
│時間│人所│                  │      │                      │          │
│    │在地│                  │      │                      │          │
│    │點  │                  │      │                      │          │
├──┼──┼─────────┼───┼───────────┼─────┤
│98年│苗栗│李仁傑因不滿借款人│溫錦燦│(1)證人溫錦燦於警詢、偵│李仁傑犯恐│
│10月│市橫│溫錦燦不僅未按時繳│      │  查時之證述(99偵457卷│嚇罪，處有│
│30日│車路│交利息，尚且報警處│      │  (一)第171頁、98偵27258│期徒刑貳月│
│下午│97號│理，竟基於恐嚇危害│      │  卷(二)第106-107頁)    │，如易科罰│
│1時 │    │安全之犯意，於98年│      │(2)門號0000000000號之通│金，以新臺│
│16分│    │10月30日下午1時16 │      │  訊監察譯文（搜索票聲│幣壹仟元折│
│許  │    │分，在臺灣地區某不│      │  請書第122頁）       │算壹日。  │
│    │    │詳處所，以門號0989│      │                      │          │
│    │    │502638之行動電話撥│      │                      │          │
│    │    │打電話與溫錦燦，向│      │                      │          │
│    │    │其恫嚇稱「錢沒還的│      │                      │          │
│    │    │話，要死一起死」、│      │                      │          │
│    │    │「我要把你的腳打斷│      │                      │          │
│    │    │」等語，而以此加害│      │                      │          │
│    │    │生命、身體之事，恐│      │                      │          │
│    │    │嚇溫錦燦，使溫錦燦│      │                      │          │
│    │    │心生畏懼，致生危害│      │                      │          │
│    │    │於安全。          │      │                      │          │
└──┴──┴─────────┴───┴───────────┴─────┘
 附表七：（被告蔡榮華所有，應予沒收之物）
┌──────────────────────────────────┐
│查扣時間：98年11月19日上午10時至11時許                              │
├──────────────────────────────────┤
│查扣地點：新北市○○區○○路5段317巷3弄1號                          │
├──────────────────────────────────┤
│所有人：蔡榮華（扣押物品目錄表，見98年度警聲搜字第1571號偵查卷宗〈下│
│                稱警聲搜卷〉第8頁至第9頁）                          │
├──┬───────────────────────┬───────┤
│編號│               扣押物品                       │    備註      │
├──┼───────────────────────┼───────┤
│1   │門號0000000000之行動電話1支（含SIM卡）        │              │
├──┼───────────────────────┼───────┤
│2   │門號0000000000之行動電話1支（含SIM卡）        │              │
├──┼───────────────────────┼───────┤
│3   │門號0000000000之行動電話1支（含SIM卡）        │              │
├──┼───────────────────────┼───────┤
│4   │門號0000000000之行動電話1支（含SIM卡）        │              │
├──┼───────────────────────┼───────┤
│5   │帳冊5本                                       │              │
├──┼───────────────────────┼───────┤
│6   │現金49,000元                                  │              │
├──┼───────────────────────┼───────┤
│7   │保險箱內現金457,700元                         │              │
├──┼───────────────────────┼───────┤
│8   │保險箱內帳冊4本                               │              │
└──┴───────────────────────┴───────┘
 附表八：（被告涂為年所有，應予沒收之物）
┌──────────────────────────────────┐
│查扣時間：98年11月19日上午10時至11時許                              │
├──────────────────────────────────┤
│查扣地點：新北市○○區○○路5段317巷3弄1號                          │
├──────────────────────────────────┤
│所有人：涂為年（扣押物品目錄表，見警聲搜卷第12頁至第13頁）          │
├──┬───────────────────────┬───────┤
│編號│              扣押物品                        │    備註      │
├──┼───────────────────────┼───────┤
│1   │門號0000000000之行動電話1支（含SIM卡）        │              │
├──┼───────────────────────┼───────┤
│2   │門號0000000000之行動電話1支（含SIM卡）        │              │
├──┼───────────────────────┼───────┤
│3   │帳冊1本                                       │              │
├──┼───────────────────────┼───────┤
│4   │空白商業本票1本                               │              │
├──┼───────────────────────┼───────┤
│5   │空白商業本票2本                               │              │
├──┼───────────────────────┼───────┤
│6   │記事本1本                                     │              │
├──┼───────────────────────┼───────┤
│7   │手寫帳單紙條1張                               │              │
└──┴───────────────────────┴───────┘
 附表九：（被告林千懿所有，應予沒收之物）
┌──────────────────────────────────┐
│查扣時間：98年11月19日上午10時至11時許                              │
├──────────────────────────────────┤
│查扣地點：新北市○○區○○路5段317巷3弄1號                          │
├──────────────────────────────────┤
│所有人：林千懿（扣押物品目錄表，見98偵27258卷第110頁）              │
├──┬───────────────────────┬───────┤
│編號│          扣押物品                            │    備註      │
├──┼───────────────────────┼───────┤
│1   │門號0000000000之行動電話1支（含SIM卡）        │              │
└──┴───────────────────────┴───────┘
 附表十：（被告黃俊傑所有，應予沒收之物）
┌──────────────────────────────────┐
│查扣時間：98年11月19日上午10時許                                    │
├──────────────────────────────────┤
│查扣地點：新北市○○區○○路829號8樓之3                             │
├──────────────────────────────────┤
│所有人：黃俊傑（扣押物品目錄表，見98年度偵字第27258號偵查卷宗〈下稱 │
│                98偵27258卷〉第92頁）                               │
├──┬───────────────────────┬───────┤
│編號│          扣押物品                            │    備註      │
├──┼───────────────────────┼───────┤
│1   │門號0000000000之LG牌行動電話1支（含SIM卡）    │              │
├──┼───────────────────────┼───────┤
│2   │門號0000000000之NOKIA牌行動電話1支（含SIM卡） │              │
├──┼───────────────────────┼───────┤
│3   │電話地址簿1本                                 │自如附表十二所│
│    │                                              │示時、地之郭林│
│    │                                              │瓛處扣得      │
├──┼───────────────────────┼───────┤
│4   │工商日誌1本                                   │同上。        │
├──┼───────────────────────┼───────┤
│5   │借款人資料筆記本3本                           │同上。        │
├──┼───────────────────────┼───────┤
│6   │借款人電訪紀錄計算紙2本                       │同上。        │
├──┼───────────────────────┼───────┤
│7   │廣告資料影本1張                               │同上。        │
├──┼───────────────────────┼───────┤
│8   │空白商業本票8本                               │同上。        │
└──┴───────────────────────┴───────┘
 附表十一：（被告李仁傑所有，應予沒收之物）
┌──────────────────────────────────┐
│查扣時間：98年11月19日上午10時許                                    │
├──────────────────────────────────┤
│查扣地點：新北市○○區○○路3段65巷2號前                            │
├──────────────────────────────────┤
│所有人：李仁傑（扣押物品目錄表，見98偵27258卷第115頁）              │
├──┬───────────────────────┬───────┤
│編號│          扣押物品                            │    備註      │
├──┼───────────────────────┼───────┤
│1   │門號0000000000之行動電話1支（含SIM卡）        │              │
├──┼───────────────────────┼───────┤
│2   │門號0000000000之行動電話1支（含SIM卡）        │              │
├──┼───────────────────────┼───────┤
│3   │公司開銷明細表（98年4月28日至5月31日止）1張   │自如附表十二所│
│    │                                              │示時、地之郭林│
│    │                                              │瓛處扣得      │
├──┼───────────────────────┼───────┤
│4   │公司開銷明細表（98年6月1日至6月30日止）1張    │同上。        │
├──┼───────────────────────┼───────┤
│5   │公司開銷明細表（98年7月1日至7月31日止）1張    │同上。        │
├──┼───────────────────────┼───────┤
│6   │公司開銷明細表（98年8月1日至8月31日止）1張    │同上。        │
├──┼───────────────────────┼───────┤
│7   │公司開銷明細表（98年9月1日至9月30日止）1張    │同上。        │
├──┼───────────────────────┼───────┤
│8   │公司開銷明細表（98年10月1日至10月31日止）1張  │同上。        │
└──┴───────────────────────┴───────┘
 附表十二：（被告郭林瓛所有，應予沒收之物）
┌──────────────────────────────────┐
│查扣時間：98年11月19日上午10時至11時許                              │
├──────────────────────────────────┤
│查扣地點：新竹縣竹北市○○路277巷17號7樓                            │
├──────────────────────────────────┤
│所有人：郭林瓛（扣押物品目錄表，見警聲搜卷第25頁至第28頁）          │
├──┬───────────────────────┬───────┤
│編號│          扣押物品                            │    備註      │
├──┼───────────────────────┼───────┤
│1   │門號0000000000之Anycall行動電話1支（含SIM卡） │              │
├──┼───────────────────────┼───────┤
│2   │NOKIA行動電話1支（IMEI：000000000000000）     │              │
├──┼───────────────────────┼───────┤
│3   │NOKIA行動電話1支（IMEI：000000000000000）     │              │
├──┼───────────────────────┼───────┤
│4   │NOKIA行動電話1支（IMEI：000000000000000）     │              │
├──┼───────────────────────┼───────┤
│5   │NOKIA行動電話1支（IMEI：00000000000000）      │              │
├──┼───────────────────────┼───────┤
│6   │Motorola行動電話1支（IMEI：000000000000000）  │              │
├──┼───────────────────────┼───────┤
│7   │Motorola行動電話1支（IMEI：000000000000000）  │              │
├──┼───────────────────────┼───────┤
│8   │Anycall行動電話1支（IMEI：000000000000000）   │              │
├──┼───────────────────────┼───────┤
│9   │Anycall行動電話1支（IMEI：000000000000000）   │              │
├──┼───────────────────────┼───────┤
│10  │Anycall行動電話1支（IMEI：000000000000000）   │              │
├──┼───────────────────────┼───────┤
│11  │LG行動電話1支（IMEI：000000000000000）        │              │
├──┼───────────────────────┼───────┤
│12  │Pierre Cardin行動電話1支（IMEI：00000000000000│              │
│    │7）                                           │              │
├──┼───────────────────────┼───────┤
│13  │G-Plus行動電話1支（IMEI：CCAC083G48074）      │              │
├──┼───────────────────────┼───────┤
│14  │現金63,500元                                  │              │
└──┴───────────────────────┴───────┘
 附表十三：（被告廖文卿所有，應予沒收之物）
┌──────────────────────────────────┐
│查扣時間：98年11月19日上午11時至12時許                              │
├──────────────────────────────────┤
│查扣地點：新北市新莊區○○○路62巷16號4樓                           │
├──────────────────────────────────┤
│所有人：廖文卿（扣押物品目錄表，見警聲搜卷第19頁）                  │
├──┬───────────────────────┬───────┤
│編號│          扣押物品                            │    備註      │
├──┼───────────────────────┼───────┤
│1   │客戶聯絡簿1本                                 │              │
├──┼───────────────────────┼───────┤
│2   │帳冊2本                                       │              │
├──┼───────────────────────┼───────┤
│3   │帳冊筆記本1本                                 │              │
├──┼───────────────────────┼───────┤
│4   │空白之商業本票2本                             │              │
└──┴───────────────────────┴───────┘
 附表十四：（不予沒收之物）
┌──┬───┬─────────────────────┬───────┐
│編號│所有人│          扣  押  物  品                  │「扣押物品清單│
│    │      │                                          │」卷證出處    │
├──┼───┼─────────────────────┼───────┤
│1   │蔡榮華│(1)門號0000000000之行動電話1支（含SIM卡）  │警聲搜卷第8頁 │
│    │      │                                          │              │
│    │      ├─────────────────────┤              │
│    │      │(2)門號0000000000之行動電話1支（含SIM卡）  │              │
│    │      ├─────────────────────┤              │
│    │      │(3)上海商業儲蓄銀行存簿1本                 │              │
│    │      ├─────────────────────┤              │
│    │      │(4)房屋租賃契約書1本                       │              │
├──┼───┼─────────────────────┼───────┤
│2   │涂為年│(1)門號0000000000之行動電話1支（含SIM卡）  │警聲搜卷第12頁│
│    │      ├─────────────────────┤至第13頁      │
│    │      │(2)門號0000000000之行動電話1支（含SIM卡）  │              │
│    │      ├─────────────────────┤              │
│    │      │(3)板信商業銀行存摺1本                     │              │
│    │      ├─────────────────────┤              │
│    │      │(4)國泰世華商業銀行存摺1本                 │              │
│    │      ├─────────────────────┤              │
│    │      │(5)臺北富邦銀行蘆洲分行存摺1本             │              │
│    │      ├─────────────────────┤              │
│    │      │(6)臺北富邦銀行社子分行存摺1本             │              │
│    │      ├─────────────────────┤              │
│    │      │(7)第一商業銀行松山分行存摺1本             │              │
├──┼───┼─────────────────────┼───────┤
│3   │陳品榛│(1)彰化商業銀行西三重分行存摺1本           │自涂為年處扣得│
│    │（被告├─────────────────────┤（警聲搜卷第12│
│    │涂為年│(2)元大證券之證券存摺2本                   │頁至第13頁）  │
│    │之妻）├─────────────────────┤              │
│    │      │(3)元大銀行存摺1本                         │              │
│    │      ├─────────────────────┤              │
│    │      │(4)元大銀行金融卡1張                       │              │
├──┼───┼─────────────────────┼───────┤
│4   │涂碧娟│第一商業銀行劍潭分行存摺1本               │自涂為年處扣得│
│    │（被告│                                          │（警聲搜卷第12│
│    │涂為年│                                          │頁至第13頁）  │
│    │之妹）│                                          │              │
├──┼───┼─────────────────────┼───────┤
│5   │涂顥瀚│(1)元大新莊分行存摺1本                     │自涂為年處扣得│
│    │（被告├─────────────────────┤（警聲搜卷第12│
│    │涂為年│(2)元大銀行金融卡1張                       │頁至第13頁）  │
│    │之子）│                                          │              │
├──┼───┼─────────────────────┼───────┤
│6   │郭林瓛│門號0000000000之PHS/GSM行動電話1支（含SIM │警聲搜卷第25頁│
│    │      │卡）                                      │              │
├──┼───┼─────────────────────┼───────┤
│7   │江國瑋│永豐銀行北三重分行存摺1本                 │自郭林瓛處扣得│
│    │      │                                          │（警聲搜卷第27│
│    │      │                                          │頁）          │
├──┼───┼─────────────────────┼───────┤
│8   │黃俊傑│(1)門號0000000000之LG行動電話1支（含SIM卡）│98偵27258卷第 │
│    │      │                                          │92頁          │
│    │      ├─────────────────────┼───────┤
│    │      │(2)空白保管條28張                          │自郭林瓛處扣得│
│    │      │                                          │（警聲搜卷第27│
│    │      │                                          │頁）（如附表三│
│    │      │                                          │、四所示之借款│
│    │      │                                          │人均未證稱曾簽│
│    │      │                                          │寫過保管條，亦│
│    │      │                                          │乏證據證明左揭│
│    │      │                                          │扣案物與本案有│
│    │      │                                          │何關連）。    │
│    │      ├─────────────────────┼───────┤
│    │      │(3)地址本1本                               │同上（該扣案物│
│    │      │                                          │之記載內容均與│
│    │      │                                          │本案借款人資料│
│    │      │                                          │無關，見99偵45│
│    │      │                                          │7卷(四)第299頁至│
│    │      │                                          │第302頁） 。  │
├──┼───┼─────────────────────┼───────┤
│9   │林千懿│門號0000000000之Sony Ericsson行動電話1支（│98偵27258卷第 │
│    │      │含SIM卡）                                 │110頁         │
└──┴───┴─────────────────────┴───────┘